【裁判字號】    97,上訴,1651
【裁判日期】    970610
【裁判案由】    違反毒品危害防制條例
【裁判全文】
臺灣高等法院刑事判決                97年度上訴字第1651號
上  訴  人  臺灣新竹地方法院檢察署檢察官
上  訴  人
即  被  告  乙○○
指定辯護人  翁祖立  律師
被      告  甲○○
指定辯護人  楊景超  律師
上列上訴人因被告違反毒品危害防制條例案件，不服臺灣新竹地
方法院96年度訴字第832號，中華民國97年3月27日第一審判決（
起訴案號：臺灣新竹地方法院檢察署96年度偵字第4964號、第65
84號、第6585號、96年度毒偵字第1266號），提起上訴，本院判
決如下：
    主  文
原判決關於乙○○所犯如附表一所示之罪及甲○○所犯如附表二
所示之罪部分及所定執行刑均撤銷。
乙○○犯如附表一所示之罪，主文及宣告刑各如附表一編號一至
編號十四所載。應執行有期徒刑玖年陸月。扣案如附表三編號二
、編號五、編號六、附表四編號二至編號七所示之物，均沒收銷
燬之；扣案如附表三編號一、附表四編號八、編號九、編號十二
至編號十九、附表五編號五至編號十二、編號十四、附表六編號
二、附表七所示之物，均沒收之。共同販賣第二級毒品、第三級
毒品所得財物新臺幣壹萬肆仟玖佰伍拾元連帶沒收，如全部或一
部不能沒收時，以其財產抵償之。
甲○○犯如附表二所示之罪，主文及宣告刑各如附表二編號一至
編號十六所載。應執行有期徒刑拾年。扣案如附表三編號二、編
號五、編號六、附表四編號二至編號七所示之物，均沒收銷燬之
；扣案如附表三編號一、附表四編號八、編號九、編號十二至編
號十九、附表五編號五至編號十二、編號十四、附表六編號二、
附表七所示之物，均沒收之。共同販賣第二級毒品、第三級毒品
所得財物新臺幣壹萬肆仟玖佰伍拾元連帶沒收，如全部或一部不
能沒收時，以其財產抵償之。
    事實及理由
一、構成犯罪要件之事實：
  (一)乙○○（綽號阿寬）為新竹市警察局第三分局香山派出所警
    員，與甲○○（綽號阿展）為朋友關係，情如同胞兄弟，共
    同賃屋在新竹市○○路○段261巷5弄6號居住。乙○○、甲○○明知亞甲基雙氧甲基安非他命（即MDMA，俗稱搖頭丸）及
    愷他命（Ketami ne，俗稱K他命）分為毒品危害防制條例第
    2 條第2項第2款、第3款所規範之第二級毒品及第三級毒品
    ，不得非法販賣，竟為謀取不法利益，共同基於意圖販賣第
    二級毒品搖頭丸及販賣第三級毒品K他命牟利之犯意聯絡及
    行為分擔，自民國96年年初起，共同出資多次向真實姓名、
    年籍不詳，綽號「阿福」之成年男子，以每顆新臺幣（下同
    ）200元至400元不等之價格購入數量不詳之第二級毒品搖頭
    丸，及以每瓶700元至800元之價格購入數量不詳之第三級毒
    品K他命後，或由乙○○以其所有之0000000000號行動電話
    門號與不特定買家為聯絡，並在上開居處以不定期舉辦派對
    之方式，推由乙○○或甲○○將第二級毒品搖頭丸以每顆
    300 元至500元不等之價格，及第三級毒品K他命以每瓶900
    元至1,300元不等之價格，分別為下列販賣第二級毒品搖頭
    丸及第三級毒品K他命之不法行為，計共同販賣毒品所得共
    新臺幣壹萬肆仟玖佰伍拾元，所得用以支應吸食毒品、房租
    、水電支出及日常生活開銷所需：
  1.於96年1月間至同年5月6日止，推由甲○○於新竹市○○路○
    段261巷5弄6號租屋處，以第二級毒品搖頭丸每顆350元之價
    格，及第三級毒品K他命每瓶1,100元之價格，每次均同時販
    賣第二級毒品搖頭丸2顆及第三級毒品K他命1瓶予同居於上
    址之丁○○共5次，販賣毒品所得九千元。
  2.另於96年3、4月至7月間，以第二級毒品搖頭丸每顆400元之
    價格，及第三級毒品K他命每瓶1,100元之價格，同時販賣第
    二級毒品搖頭丸1顆及第三級毒品K他命1瓶予陳元祥共3次，
    又另外於上開時間、地點，以上述之價格單獨販賣第二級毒
    品搖頭丸1顆予陳元祥共2次，販賣毒品所得計五千五百五十
    元。
  3.於96年3、4月間某日，於乙○○與甲○○在新竹市○○路○
    段261巷5弄6號租屋處所舉辦之派對，以400元之價格，販賣
    第二級毒品搖頭丸一顆予綽號「阿偉」之成年男子，由邱顯
    吉支付價款400元。
  (二)乙○○明知搖頭丸及K 他命分為毒品危害防制條例第2條第2
    項第2款、第3款所規範之第二級毒品及第三級毒品，不得非
    法轉讓，竟基於轉讓第二級毒品搖頭丸及第三級毒品K 他命
    之犯意，自95年年底至96年6、7月間止，在新竹市○○路○
    段261巷5弄6號租屋處，舉辦派對之際無償同時轉讓第二級
    毒品搖頭丸半顆及數量不詳之第三級毒品K他命共3次予丙○○。
  (三)甲○○明知搖頭丸及K他命分為毒品危害防制條例第2條第2
    項第2款、第3款所規範之第二級毒品及第三級毒品，不得非
    法轉讓，竟基於轉讓第二級毒品搖頭丸及第三級毒品K他命
    之犯意，自95年年底至96年6、7月間止，在新竹市○○路○
    段261巷5弄6號租屋處，於舉辦派對之際，無償同時轉讓第
    二級毒品搖頭丸半顆及數量不詳之第三級毒品K他命共3次予
    丙○○。
  (四)甲○○前因施用毒品案件，經臺灣高雄地方法院裁定觀察勒
    戒後，認無繼續施用毒品之傾向，經臺灣高雄地方法院檢察
    署檢察官於96年6月25日以96年度毒偵字第4200號為不起訴
    處分確定。詎猶於上開觀察勒戒執行完畢釋放後5年內，基
    於施用第二級毒品搖頭丸之犯意，於96年8月17日13時許，
    在新竹市○○路○段261巷5弄6號租屋處，施用第二級毒品搖
    頭丸1次。
  (五)甲○○明知安非他命係具成癮性、濫用性及對社會危害性，
    屬於毒品危害防制條例第2條第2項所規範之第二級毒品，不
    得非法持有，竟於不詳時間利用電腦網際網路以4,000元代
    價向真實姓名、年籍不詳，自稱「蘇建德」之成年男子（另
    案偵查），購買詳如附表4編號1所示之第二級毒品安非他命
    1包（淨重1.1042公克，驗餘淨重1.1037 公克）及吸食器2
    個等物，嗣於96年8月17日下午由自稱「蘇建德」之成年男
    子委由黑貓宅急便寄達甲○○位在新竹市○○路○段261巷5
    弄6號租屋處，而由丁○○收受後轉交甲○○，並由甲○○
    打開而知悉其內為所購買之第二級毒品安非他命1包（淨重
    1.104 2公克，驗餘淨重1.1037公克）及吸食器2個等物，甲○○即自斯時起無故持有第二級毒品安非他命1包。
  (六)嗣於96年8月17日15時許，為警在新竹市○○路○段261巷5弄
    6號乙○○、甲○○共同租屋處內獲得甲○○文同意搜索下
    ，扣得詳如附表3編號2至編號7所示之第二級毒品搖頭丸、
    詳如附表4編號8、編號9、編號12至編號19所示之第三級毒
    品K他命、詳如附表4編號21所示之第四級毒品硝甲西泮、乙○○及甲○○所有供犯本案販賣第二級毒品搖頭丸或第三級
    毒品K他命所用之詳如附表5編號5至編號12、編號14所用之
    物、與乙○○及甲○○共犯本案販賣第二級毒品搖頭丸或第
    三級毒品K他命無關之詳如附表4編號10、編號11、編號20、
    編號22、附表5編號13所示之物；在甲○○所收受之黑貓宅
    急便內扣得詳如附表4編號1所示之第二級毒品安非他命、與
    甲○○所犯本案持有第二級毒品安非他命無關之詳如附表6
    編號1至編號4所示之物；旋於96年8月17日22時20分許，持
    拘票逮捕乙○○後，得其同意在其所攜帶之黑色背包內扣得
    詳如附表3編號2、編號5、編號6所示之第二級毒品搖頭丸及
    詳如附表3編號1所示之第三級毒品K他命，與乙○○及甲○○共犯本案販賣第二級毒品搖頭丸或第三級毒品K他命無關
    之詳如附表3編號3、編號4、附表6編號1所示之物。
二、認定犯罪之積極證據：
  (一)被告乙○○於警詢及偵訊時之供述，證明與被告甲○○共同
    居住在上開新竹市延平市之處所，且知情扣案之物品為第二
    級毒品搖頭丸及第三級毒品愷他命之事實。
  (二)被告甲○○於警詢時承認與乙○○同租一處，情同手足兄弟
    ，共同出資購買搖頭丸及K他命，係供兩人施用外，並拿來
    販賣，以支應房租水電、生活開銷所需，扣案之毒品是兩人
    合資購買，帳冊是記載販毒所得，兩人都有記載等語及偵訊
    時承認有單獨販賣第二級毒品搖頭丸及第三級毒品K他命予
    被告丁○○、施用第二級毒品及利用電腦網際網路購買第二
    級毒品安非他命1包及吸食器2個等情，證明上開事實一、(一)
    (四)(五)所載之犯行。
  (三)證人丁○○於警詢及偵訊時之證述，證明其於96年同住在被
    告二人上開居處內，以每顆350元之價格及每包1100元之價
    格向被告甲○○購買第二級毒品搖頭丸及第三級毒品愷他命
    之事實。
  (四)證人陳元祥（綽號阿祥）於警詢及偵訊時之證述，證明其於
    96年6月中旬起，撥打被告乙○○手機號碼，在被告2人上開
    居處內參加被告二人所舉辦之派對，以每顆450元之價格及
    每瓶1000至1200元之價格向被告二人購買第二級毒品搖頭丸
    及第三級毒品愷他命共五次，被告乙○○從2樓主臥室取出
    上開毒品交給陳元祥，並由乙○○登載其購買數量、金額、
    毒品種類於帳冊中之事實。
  (五)證人邱顯吉於偵訊之證述，證明其於96年3月間與綽號「阿
    偉」參加被告二人在上開居處所舉辦之派對，並以每顆400
    元之價格向被告乙○○、甲○○購買第二級毒品搖頭丸之事
    實。
  (六)證人丙○○於警詢及偵訊時之證述，證明其參加被告二人在
    上開居處所舉辦之派對，被告乙○○、甲○○提供第二級毒
    品搖頭丸及第三級毒品愷他命供丙○○施用之事實。
  (七)證人于正泓於警詢及偵訊時之證述，證明其參加被告二人在
    上開居處所舉辦之派對，被告乙○○、甲○○二人在客廳桌
    上擺放有第二級毒品搖頭丸及第三級毒品愷他命之事實。
  (八)新竹市警察局第三分局搜索扣押筆錄、扣押物品目錄表、搜
    索筆錄、搜索經過及結果陳報書、扣押物品目錄表，相片27
    張及偵查報告等物，證明新竹市警察局第三分局警員查獲過
    程及搜索扣得物品之事實。
  (九)扣案第二級毒品搖頭丸及第三級毒品愷他命等物及行政院衛
    生署草屯療養院草療鑑字第0960007418號、第0000000000號
    鑑定書二份，證明被告二人持有前揭毒品及該毒品送驗結果
    檢出第二級毒品搖頭丸成分及第三級毒品愷他命成分之事實
    。
  (十)扣案之帳冊二本及雙向通聯紀錄一套，證明上揭犯罪事實一
    、(一)所述被告二人販售第二級毒品搖頭丸及第三級毒品愷他
    命予證人陳元祥、丙○○及邱顯吉之事實。
三、被告之辯解要旨：
  (一)被告乙○○矢口否認有販賣第二級毒品搖頭丸及第三級毒品
    K他命之犯行，辯稱檢察官起訴我販賣是因為被告甲○○說
    東西是我們一起去買回來，一起施用，甲○○承認他有販賣
    ，就說我們2個人共同販賣，但是我從頭到尾都沒有販賣，
    而且證人陳元祥和丙○○作證的時候也說我不是每次都在家
    ，至於證人邱顯吉部分，因為法官說被告甲○○那個時候在
    觀察勒戒，所以證人邱顯吉就說是我販賣給他的，都是用引
    誘性的問話，且證人邱顯吉的回答只是可能、好像，不能這
    樣就全部都指向我，我是警察，每天工作14小時，如何有空
    去賣毒品云云。
  (二)被告甲○○否認有和被告乙○○共同販賣或販賣第二級毒品
    搖頭丸及第三級毒品K他命給被告丁○○以外之人，辯稱我
    雖是和被告乙○○共同購買毒品，但是是我自己單獨販賣的
    云云。
  (三)被告甲○○就事實一(五)持有第二級毒品部分，辯稱我不認識
    上網那個人，我有上網請他寄過來，但是我不確定他什麼時
    候會寄過來，而且常常有人寄快遞給我，也不是每次都是毒
    品云云。
四、爭點整理：
  (一)扣案如事實欄一(六)所示之物是否為第二級毒品搖頭丸及第三
    級毒品K他命。
  (二)被告二人是否於上開時地有販賣第二級毒品搖頭丸及第三級
    毒品K他命於丁○○、陳元祥及邱顯吉之犯行。
  (三)被告二人是否有共同營利之意圖而販賣第二級毒品搖頭丸、
    第三級毒品K他命之犯意聯絡、行為分擔。
  (四)被告乙○○與甲○○是否有分別於事實欄一(二)及事實欄一(三)
    所示之時、地，無償轉讓第二級毒品搖頭丸及第三級毒品K
    他命予證人丙○○之犯行。
  (五)被告甲○○是否有於事實欄一(四)所示之時、地施用第二級毒
    品搖頭丸之犯行。
  (六)被告甲○○是否有於事實欄一(五)所示之時地非法持有第二級
    毒品安非他命之犯行。
五、本院判斷：
甲、程序事項
  (一)本案原審檢察官起訴被告乙○○、甲○○涉嫌毒品危害防制
    條例第四條第二項、第三項販賣第二級及第三級毒品罪，犯
    意各別，應數罪併罰。被告甲○○另犯毒品危害防制條例第
    十條第二項施用第二級毒品罪及同法第十一條第二項持有第
    二級毒品罪，原審就被告二人所犯分別論處，被告乙○○共
    十四罪，被告甲○○共十六罪，並分別定執行刑為九年、八
    年，被告乙○○雖僅對販賣部分上訴，被告甲○○雖未上訴
    ，惟檢察官對原判決所定執行刑指摘似嫌過輕為由，提起上
    訴，本院認原審檢察官對原判決（除被告二人被訴販賣毒品
    予于正泓部分及同案被告丁○○持有毒品部分）已全部上訴
    ，均尚未確定，合先敘明。
  (二)證據能力部分：
  1.關於共同被告甲○○於警詢中關於同案被告乙○○部分之證
    述：
    按法院就被告本人之案件調查共同被告時，該共同被告準用
    有關人證之規定，刑事訴訟法第287條之2定有明文。且共同
    被告應於審判中，依法定程序，到場具結陳述，並接受被告
    之詰問，其陳述始得作為認定被告犯罪事實之判斷依據，亦
    經大法官會議釋字第582號解釋在案。惟刑事訴訟法第181條
    規定：「證人恐因陳述致自己或與其有第180條第1項關係之
    人受刑事追訴或處罰者，得拒絕證言」。因此，法院就共同
    被告本人之案件將其他共同被告列為證人而為調查時，如該
    共同被告合乎上開得拒絕證言之規定而拒絕證言時，即無從
    依人證之法定調查程序為之。又刑事訴訟法第159條之3規定
    ：「被告以外之人於審判中有下列情形之一，其於檢察事務
    官、司法警察官或司法警察調查中所為之陳述，經證明具有
    可信之特別情況，且為證明犯罪事實之存否所必要者，得為
    證據：…四、到庭後無正當理由拒絕陳述者」，被告以外之
    人（包括證人、鑑定人、告訴人、被害人及共同被告等），
    於審判中到庭如「無正當理由」而拒絕陳述時，其在司法警
    察調查中所為之陳述，即非不得做為證據，此乃傳聞法則之
    例外規定。則依「舉重以明輕」之法理，被告以外之人在審
    判中到庭如「有正當理由」可以拒絕陳述，且該被告以外之
    人確實明確表達行使拒絕證言權，而不願意作證時，其在司
    法警察調查中所為之陳述，如符合前揭規定：「經證明具有
    可信之特別情況，且為證明犯罪事實之存否所必要者」，自
    有證據能力。其中所謂「具有可信之特別情況」，係屬「信
    用性」之證據能力要件，而非「憑信性」之證據證明力，法
    院自應就其陳述當時之原因、過程、內容、功能等外在環境
    加以觀察，以判斷其陳述，是否出於「真意」、有無違法取
    供等，其信用性已獲得確定保障之特別情況，加以論斷說明
    其憑據。而所稱「為證明犯罪事實存否所必要者」，係指就
    具體個案案情及相關卷證判斷，為發現實質真實目的，認為
    除該項審判外之陳述外，已無從再就同一供述者，取得與其
    上開審判外陳述之相同供述內容，倘以其他證據代替，亦無
    從達到同一目的之情形而言。查被告甲○○於警詢就與被告
    乙○○如何共同販賣毒品及販賣之對象、價格、地點、方式
    等情均仍明確說明，且坦承係在自由意識所製作調查筆錄，
    警方並無以刑求、逼供、利誘、疲勞訊問或其他不當方式進
    行偵訊等語（4964號偵卷第10頁、第15頁），其於案發時記
    憶清晰，堪認陳述係出於任意性，且被告甲○○警詢之陳述
    ，除對被告乙○○不利外，亦有使自己陷於共同販賣第二級
    毒品與第三級毒品刑事責任之虞，衡情被告甲○○應無故意
    虛偽陳述而使自己及被告乙○○均陷於重罪之可能，故被告
    甲○○前開警詢所為之證詞，已具有可信之特別情況，且無
    「顯有不可信之情況者」之例外狀況，再原審就被告乙○○
    犯罪部分為調查時，將共同被告甲○○列為證人，惟被告甲○○表明行使刑事訴訟法第181條規定之拒絕證言權（原審
    卷第59頁），拒絕以證人身分作證，嗣於本院審理時甲○○
    仍拒絕作為證人接受同案被告之詰問，致本院就被告乙○○
    犯罪部分調查其他共同被告時，未能依證人之法定調查程序
    為之，共同被告甲○○有時係出面為毒品交易者，其知悉其
    與被告乙○○內部犯罪分工方式及實際交易情形，且於96年
    8 月17日偵訊時並經檢察官諭令具結，仍為相同之證述，其
    證詞之憑信性已獲擔保，其嗣於原審及本院審理時拒絕作證
    ，則其警詢、96年8月17日偵訊證詞內容，係屬證明本件被
    告乙○○犯罪事實存否所必要之證據，且已無從再就同一供
    述者，取得與其上開審判外陳述之相同供述內容，自得作為
    本件認定被告乙○○犯罪事實之憑據，即依上開說明，共同
    被告甲○○於警詢中關於同案被告乙○○部分之證述，應具
    有證據能力。
  2.關於證人陳元祥、丙○○、邱顯吉於警詢中之證述：
    按被告以外之人於司法警察調查中所為之陳述，與審判中不
    符時，其先前之陳述具有較可信之特別情況，且為證明犯罪
    事實存否所必要者，得為證據，刑事訴訟法第一百五十九條
    之二定有明文。至警詢中之陳述具備可信性與必要性，事實
    審法院除應衡酌該警詢筆錄作成之外部情況，就詢問有無出
    於不正方法、陳述是否出於非任意性等適法性與否為整體之
    考量外，應兼顧基於發見真實之需求，具有重要關係。本案
    證人陳元祥、丙○○、邱顯吉於審判中之證言與警詢之供述
    不符，經查：證人等於警詢之供述，依其記載內容，係採取
    一問一答方式，且較少權衡利害得失或受他人干預，復參諸
    證人在案發時所處之環境，其能認知被告二人之行為內容，
    事後於警局、偵查中，距案發時間較近，記憶清晰，依憑個
    人知覺經驗所為之指認，對證物之辨認較少發生錯誤，亦非
    出於不當之暗示，並未違背通常一般日常生活經驗之定則，
    應認其警詢筆錄內容係根據其陳述之內容所記載，則該筆錄
    內容之公正客觀性即無由質疑，綜上情況判斷，本院認證人
    等於警詢時之陳述均出於自由意志，並無出於不正方法，具
    有較可信之特別情況，且其警詢筆錄基於發見真實之需求並
    有重要關係，已無其他證據可資取代，而為證明犯罪事實之
    存否並有必要，故證人等於警詢之陳述本院認符合刑事訴訟
    法第一百五十九條之二之情形，依法有證據能力。
  3.其餘本件認定事實所引用之本件卷內所有卷證資料（包含人
    證與文書證據、物證等證據）之證據能力，檢察官及被告乙○○、甲○○、辯護人均不爭執（原審卷第56頁至第57頁、
    第10 3頁），且並無證據證明係公務員違背法定程序所取得
    ；又卷內之各項文書證據，亦無刑事訴訟法第159條之4第1
    款、第2款顯有不可信之情況，而不得作為證據之情形，或
    有刑事訴訟法第159條之4第3款其他可信特別情況下所製作
    之文書，而得作為證據，均認有證據能力，併予敘明。
乙、實體事項：
  (一)扣案如事實欄一(六)如附表4編號2至編號7所示之物經送鑑定
    結果確為第二級毒品搖頭丸、如附表4編號8、編號9、編號1
    2至編號19所示之物經送鑑定結果確係第三級毒品K他命，有
    行政院衛生署草屯療養院96年9月21日草療鑑字第096000726
    4號、96年9月27日草療鑑字第0960007418號鑑定書2份附卷
    可佐（4964號偵卷第267頁至第272頁、第277頁至第279頁）
    ，合先敘明。
  (二)被告二人是否於上開時地有販賣第二級毒品搖頭丸及第三級
    毒品K他命於丁○○、陳元祥及邱顯吉之犯行：
  1.同案被告丁○○於警詢中供稱：所施用之毒品係均向甲○○
    買的，搖頭丸價格每顆400元、K他命每1小瓶價格1,300元等
    語（4964號偵卷第24頁）；於偵查中供稱：MDMA1顆是400元
    ，K他命1瓶是1,300元」等語（偵卷第75頁至第76頁）；於
    原審審理中則供稱：96年1、2月份左右到7、8月份間，約1
    個星期至2個星期左右跟甲○○買一次，總計是5次，搖頭丸
    大約每顆350元，價格有浮動，K他命1瓶1,100元，甲○○都
    是同時賣搖頭丸和K他命給我的搖頭丸部分，每一次都販賣
    給我2顆，另K他命部分，每一次都是賣給我1罐等語（原審
    卷第180頁至第181頁、第252頁）。同案被告丁○○雖供稱
    向甲○○一人購買搖頭丸及K他命，且對於購買搖頭丸之價
    格或一顆350元或一顆400元，對於購買K他命之價格或一瓶
    1100元或一瓶1300元，前後不一致，惟查：甲○○用以販賣
    予丁○○之毒品係其與乙○○合資所購買，販入後除供兩人
    施用外，並用來挹注房屋租金、水電及生活所需支出，甲○○、乙○○與同案被告丁○○同住上址，乙○○亦知情甲○○販賣毒品予丁○○，業據甲○○供明在卷，則甲○○販賣
    搖頭丸予丁○○，自屬兩人意圖販毒牟利之犯意聯絡、行為
    分擔，而推由甲○○實施此一部分之販毒行為。至於兩人販
    賣搖頭丸、K他命之價格雖前後略有出入，惟同案被告丁○○確與柯、吳二人同住一處，且確有向甲○○購買毒品一節
    ，前後供證一致，則被告二人因與丁○○同住一處，而以較
    低獲利較少，每顆搖頭丸350元、K他命一瓶1100元之價格販
    毒予丁○○，堪信為真實。
  2.證人陳元祥於警詢中證稱：我是向綽號『阿寬』的男子所購
    買搖頭丸、K他命，大概有5、6次左右，搖頭丸1顆450元、K
    他命1小瓶1,200元，我是先撥打『阿寬』的電話0000-00000
    0，再到他家新竹市○○路直接找他購買；經我指認照片編
    號：3的男子（乙○○），就是「阿寬」；帳冊阿祥部分，
    就是我向乙○○「阿寬」購買毒品之紀錄及金額等語（4964
    號偵卷第111頁至第112頁）；於偵查中證稱：我有在派對施
    用搖頭丸，是跟乙○○買的，每次買1顆，1顆450元到500元
    不等，共5次；也有跟乙○○買過K他命2、3次，每小瓶1,00
    0元到1,200元，帳冊裡面登載的「阿祥」就是我，上面寫的
    「阿祥」13 00 0就是我欠他的錢等語（4694號偵卷第171頁
    至第172頁）；復於原審審理時結證稱：我都打電話給綽號
    「阿寬」，如果綽號「阿寬」不在就把錢交給「阿文」，我
    是到新竹市○○路○段261巷5弄6號跟「阿文」拿，搖頭丸
    一顆4、500元，跟乙○○本人應該買過5、6次，每次2顆或3
    顆，價格就是400到500中間；也有和乙○○買愷他命俗稱K
    他命，1瓶1,000出頭，買過5、6次，我親眼看到乙○○把我
    欠的錢記在簿子上，大概是3月份到7月份和乙○○買毒品，
    我確定我每1次都有買搖頭丸和K他命，應該是5次，買毒品
    地點都是在新竹市○○路○段261巷5弄6號，搖頭丸5次，每
    次都是400元；K他命3次，每次都是1,100元，同時賣給我搖
    頭丸和K他命有3次，另外我有單獨買搖頭丸，搖頭丸每次都
    買1顆，1顆400元，K他命每次都是1瓶，1瓶1,100元等語在
    卷（原審卷第121頁至第122頁、第124頁至第125頁、第128
    頁、第130頁、第132頁至第133頁、第253頁）。證人陳元祥
    對於購買毒品搖頭丸及K他命之次數或5次或5、6次，對於購
    買之價格，搖頭丸一顆400到500元或450元、500元，K他命
    一瓶1000元出頭到1200元不等，購買毒品之種類、或兩樣都
    有或其中兩次僅購買搖頭丸等雖前後供述不一，惟對於曾向
    被告乙○○購買毒品之基本事實指證均前後一致，本院基於
    罪疑唯輕，認定購買五次，其中三次是搖頭丸與K他命兩樣
    毒品，另兩次僅購買K他命，而價格搖頭丸一顆是450元，K
    他命係一瓶1100元，為有利被告之認定。至於證人陳元祥均
    係在被告乙○○、甲○○同租之處所，於參加兩人舉辦之派
    對時購買兩所出資販入之毒品，堪認係乙○○、甲○○二人
    共同基於營利之犯意販賣予陳元祥。
  3.證人邱顯吉於警詢中證稱：我是向綽號「阿寬」及綽號「阿
    展」的男子購買搖頭丸，搖頭丸1顆新臺幣450元，K他命沒
    買過，我直接到他居住處所（新竹市○○路）找他們購買；
    經我指認照片，編號2的男子（甲○○）就是「阿展」，編
    號3的男子（乙○○），就是「阿寬」；帳冊所載門號
    0000000000號是我所持用等語綦詳（4964號偵卷第201頁至
    第202頁）；於偵查中證稱：在96年3、4月去乙○○延平路
    住處2樓的主臥室，我是陪我朋友綽號『阿偉』的男子向乙○○買搖頭丸，「阿偉」以400或450元的價格跟乙○○買1
    顆搖頭丸，是我借錢給他的等語（4964號偵卷第220頁至第
    221頁）。證人邱顯吉嗣於原審雖改稱參加乙○○、甲○○
    所舉辦之派對是以每人繳交300元入場費為生日聚會之壽星
    祝壽，當成是買毒品大家分擔的費用，由乙○○、甲○○另
    提供K他命放在客廳桌上供大家施用云云。惟依其同日之證
    言確稱與綽號「阿偉」者，因另要使用搖頭丸，錢不夠，由
    其給付400元予阿寬，乙○○曾當場交付搖頭丸予「阿偉」
    。則依證人邱顯吉之證言，被告二人在派對中雖另以收取每
    人入場費300元之方式，供應K他命予參加生日聚會之人員自
    行取用，惟收取之入場費用共多少？提供之K他命數量如何
    ？未詳見其證述，此部分事實未明，是否朋友聚會僅以原價
    供應取用，僅屬轉讓第三級毒品問題，因與原審公訴人起訴
    之基本事實不同，本院不得逕予論罪。依其偵查中及原審之
    證言，被告二人確有販賣搖頭丸一顆予綽號「阿偉」之人，
    證人邱顯吉在場親聞目睹，並代為支付400元之費用，堪以
    採信。至於證人邱顯吉對於其親自向被告二人購買搖頭丸或
    兩次或五次，陳述不一，本院依罪疑唯輕之原則，以一次為
    有利之認定。
  (三)被告二人是否有共同營利之意圖而販賣第二級毒品搖頭丸、
    第三級毒品K他命之犯意聯絡、行為分擔：
  1.被告甲○○之供述：
  (1)被告甲○○供稱：查扣物是我和乙○○合資購買的，除了自
    己吸食外，還販賣給其他人，都在查獲地新竹市○○路○段2
    61巷5弄6號內販賣二、三級毒品，搖頭丸MDMA1顆賣400 元
    、K他命1瓶賣1100元，扣案之帳冊是記載毒品交易紀錄，我
    與乙○○都有記載；該房子乙○○所承租與我一起住，2 本
    帳冊是我和乙○○共同登記使用的，搖頭丸1顆賣400-500元
    之間、K他命1瓶賣新臺幣000-0000元，所得我和乙○○一起
    花用，沒有拆帳，毒品來源大部分是乙○○與臺北藥頭聯繫
    購買的，是我和乙○○一起前往取貨，有時候是用郵寄的，
    搖頭丸1顆買價200-400元之間、K他命1瓶買價700-80 0元；
    有賣過幾次毒品給丁○○，我都以成本價再加一點點的價格
    賣給他，因為他是我的室友，我都是賣搖頭丸及K他命給他
    ，乙○○知悉我有販賣毒品給朋友，MDMA1顆賣300至500不
    等，K他命1瓶賣900至1,300不等，販賣毒品所得就用來繳房
    租、水電，或是買一些吃的，帳冊我與乙○○都有記載，我
    們一起去買毒品，二人都有出錢，買來之後，我們2人也都
    有在用，多的部分就由我負責賣給其他人，扣案的毒品就是
    我和乙○○去跟綽號「阿福」買的，由我和乙○○2個人一
    起跟綽號「阿福」說要買多少數量的毒品，價格部分我不太
    清楚，是乙○○跟綽號『阿福』的人講的，我和乙○○2個
    人的錢都是合在一起的，我身上的錢都是放在家裡，他要用
    的時候就直接拿，不用跟我說，我和乙○○就像是家人一樣
    ，就像是兄弟的感情，我把乙○○當成我的大哥，我是想要
    賣毒品藉此來賺錢，想要賣毒品賺個五十元、壹佰元來謀取
    、賺取平常生活的費用，我承認有販賣第二級毒品搖頭丸和
    第三級毒品K他命等語（4964號偵卷第9頁至第10頁、第13頁
    至第14頁、第79頁至第81頁、原審卷第13頁至第15頁、第18
    頁）。
  (2)被告甲○○於原審審理中供稱警詢都記載正確等語（原審卷
    第178頁），然被告甲○○亦供承：「（你以上所說是否實
    在？是否在自由意識所製作調查筆錄？警方有無對你刑求、
    逼供、利誘、疲勞訊問或其他不當方式進行偵訊？）實在。
    是。沒有」、「（你以上所言是否在自由意識下所陳述？）
    是的沒錯」等語（4964號偵卷第10頁、第15頁），足證被告
    甲○○於警詢中之其餘自白自均得作為本院認定事實所憑之
    依據。
  2.參以開同案被告丁○○及證人陳元祥、邱顯吉等人證述，均
    明確指認被告乙○○、甲○○及被告乙○○、甲○○2人租
    屋處之位置、聚會形式，且上開同案被告丁○○及證人陳元
    頭丸及第三級毒品K他命等情，亦與被告甲○○於警詢及偵
    祥、邱顯吉等證述向被告乙○○或甲○○購買第二級毒品搖
    查中所述大致相符，自堪認同案被告丁○○及證人陳元祥、
    邱顯吉等人前開所為之證述應屬可採。
  3.至被告甲○○於原審準備程序及審理中翻異前詞，改稱：「
    除了和乙○○共同販賣部分以外，其餘我全部承認，購買的
    部分是我和乙○○共同購買，販賣的部分是我自己要單獨販
    賣的…」云云（原審卷第55頁），另稱：「販賣部分我承認
    我有賣給丁○○，其他販賣部分我不承認…」、「用原來買
    來的金額賣出去」、「有些朋友會來找我調毒品」云云（原
    審卷第102頁、第182頁）。惟查，被告甲○○於警詢、偵查
    中已明確供述與被告乙○○如何合資購買扣案毒品之時間、
    地點及過程，並就2人如何分工販賣、記帳之內容詳實陳述
    ，且就販賣之對象、價格、地點、方式亦清楚說明，甚而對
    販賣毒品所得係供2人生活花費也明白交待，觀其歷次所述
    經過情形尚稱一致，且無悖於常情之處，尤有甚者，被告甲○○於原審審理時對自己在警詢、偵查中所言，除認為上述
    警詢中記載有部分之意旨與其供述不盡相符外，均表示無意
    見（原審卷第178頁、第181頁至第182頁），依共同被告甲○○所述，其係以每顆搖頭丸200元至400元不等之價格，以
    每瓶700元至800元不等之價格向綽號「阿福」者販入搖頭丸
    及K他命，而證人丁○○、陳元祥、邱顯吉分別以搖頭丸每
    顆350元、400元、450元之價格，以每瓶K他命1100元之價格
    向被告二人購買搖頭丸、K他命均高於其販入之價格，顯有
    獲利，果如被告甲○○於原審審理中所稱係以原價販出毒品
    等情，有違經驗及論理法則，蓋被告甲○○既因缺錢花用始
    決意販賣毒品維生，豈有可能以原價販出毒品予第三人，倘
    如此則被告甲○○根本無從獲利，參以販賣毒品為萬國公罪
    ，因之罪刑重大，非但為眾所週知之事，更為施用毒品眾所
    深知，而被告甲○○於偵訊及原審審理時均供稱：「（與乙○○係何關係？）是乾兄弟，認識1、2年了」、「…我和乙○○就像是家人一樣，就像是兄弟的感情，我把乙○○當成
    我的大哥…」等語（4964號偵卷第80頁、原審卷第14頁），
    且2人又共同租屋合住，足認被告甲○○與乙○○2人非但無
    任何仇隙過節，反而交情甚篤，故衡情被告甲○○應無故意
    虛偽陳述而使自己及被告乙○○均陷於重罪之可能，足認被
    告甲○○於原審準備程序及審理中時，面對被告乙○○應承
    受無形之壓力，是被告甲○○於原審審理時所為翻異之供述
    ，顯然不實，係事後迴護被告乙○○之詞，不可採信。
  4.再參以被告乙○○亦自承：「（羈押庭，你說毒品是大家一
    起買的，包括你在內，是否實在？）實在」等語（原審卷第
    183頁背面），則被告乙○○與甲○○對於共同出資購買扣
    案毒品之事實均不否認，兩人又未區分各自購買數量而同置
    一處，且兩人均可個別處分扣案毒品，顯然兩人無從也沒有
    區別各自究竟擁有多少種類、數量毒品之意思，是以不論被
    告乙○○或甲○○均可單獨將扣案之毒品販賣予第三人，而
    販賣扣案毒品之所得亦供兩人日常生活花費所用，此外，復
    有新竹市警察局第三分局搜索扣押筆錄、扣押物品目錄表、
    搜索筆錄、搜索經過及結果陳報書、扣押物品目錄表各1份
    、相片27張、偵查報告1份、詳如附表4號2至編號9、編號12
    至編號19所示之物、被告乙○○及甲○○所有供犯本案販賣
    第二級毒品搖頭丸或第三級毒品K他命所用之詳如附表5編號
    5至編號12、編號14所用之物扣案可證。而詳如附表4編號2
    至編號7所示之物經送鑑定結果確為第二級毒品搖頭丸、詳
    如附表4編號8、編號9、編號12至編號19所示之物經送鑑定
    結果確係第三級毒品K他命，亦詳如前述，準此，被告乙○○與甲○○確實有共同販賣第二級毒品搖頭丸及第三級毒品
    K他命之犯意聯絡及行為分擔，且自96年1月間某日起至96年
    7月間某日止，多次共同販賣第二級毒品搖頭丸及第三級毒
    品K他命之犯行，堪以認定。至被告乙○○及甲○○其餘所
    辯各節，均係卸責之詞，不足採信。
  (四)被告乙○○與甲○○是否有分別於事實欄一(二)及事實欄一(三)
    所示之時、地，無償轉讓第二級毒品搖頭丸及第三級毒品K
    他命予證人丙○○之犯行：
    被告乙○○與甲○○對其分別於事實欄一(二)及事實欄一(三)所
    示之時、地，各無償同時轉讓第二級毒品搖頭丸及第三級毒
    品K他命予證人丙○○之事實，於原審及本院審理中均坦承
    不諱（原審卷第102頁、第150頁背面、第182頁背面、第185
    頁，本院97年5月20日審判筆錄），核與證人丙○○於警詢
    、偵查及原審審理時結證證述等情節大致相符（4964號偵卷
    第12 0頁背面、第175頁、原審卷第144頁背面至第150頁、
    第254頁至第255頁），此外，並有詳如附表4編號2至編號9
    、編號12至編號19所示之物扣案可稽，而詳如附表4編號2至
    編號7所示之物經送鑑定結果確為第二級毒品搖頭丸、詳如
    附表4編號8、編號9、編號12至編號19所示之物經送鑑定結
    果確係第三級毒品K他命，亦有行政院衛生署草屯療養院96
    年9月21日草療鑑字第0000000000號、96年9月27日草療鑑字
    第0960007418號鑑定書2份附卷可證（4964號偵卷第267頁至
    第272頁、第277頁至第279頁），足認被告乙○○與甲○○
    該部分自白應均與事實相符，而堪採信，本部分事證明確，
    被告乙○○與甲○○分別轉讓第二級毒品搖頭丸與第三級毒
    品K他命予證人丙○○之犯行均堪認定，均應依法論科。
  (五)被告甲○○是否有於事實欄一(四)所示之時、地施用第二級毒
    品搖頭丸之犯行：
    被告甲○○對於事實欄一(四)所示施用第二級毒品搖頭丸1次
    之犯罪事實，於警詢、偵查、原審準備程序及本院審理時均
    坦承不諱，又被告甲○○於96年8月17日於新竹市警察局第
    三分局採集尿液送驗，呈MDMA、MDA陽性反應，有新竹市警
    察局辦理煙毒、麻醉藥品案尿液送驗受檢人真實姓名代號對
    照表暨送驗登記簿、台灣尖端先進生技醫藥股份有限公司96
    年8月30日濫用藥物檢驗報告各1份（1266號偵卷第63頁、第
    64頁）在卷可參，並有詳如附表4編號2至編號7所示之物扣
    案可稽，而詳如附表4編號2至編號7所示之物經送鑑定結果
    確為第二級毒品搖頭丸，亦有行政院衛生署草屯療養院96年
    9月21日草療鑑字第0000000000號鑑定書1份附卷可證（4964
    號偵卷第267頁至第272頁），足認被告甲○○此部分自白應
    與事實相符，而堪採信，本部分事證明確，被告甲○○施用
    第二級毒品搖頭丸1次之犯行堪予認定，應依法論科。
  (六)被告甲○○是否有於事實欄一(五)所示之時地非法持有第二級
    毒品安非他命之犯行：
  1.訊據被告甲○○不否認於事實欄五所示之於不詳時間利用電
    腦網際網路以4,000元代價向真實姓名、年籍不詳，自稱「
    蘇建德」之成年男子（另案偵查），購買第二級毒品安非他
    命1包（淨重1.1042公克，驗餘淨重1.1037公克）及吸食器2
    個等物，嗣於96年8月17日下午由自稱「蘇建德」之成年男
    子委由黑貓宅急便寄達甲○○位在新竹市○○路○段261巷5
    弄6號租屋處，而由被告丁○○收受後轉交，迨被告甲○○
    打開後始知悉其內為所購買之第二級毒品安非他命1包（淨
    重1.1042公克，驗餘淨重1.103 7公克）及吸食器2個等物之
    情，惟辯稱略以：我不認識上網那個人，我有上網請他寄過
    來，但是我不確定他什麼時候會寄過來，而且常常有人寄快
    遞給我，也不是每次都是毒品云云。
  2.按毒品危害防制條例所規定之「持有」，乃指行為人以支配
    之意思，將物品置於自己事實上得為實力支配下之狀態而言
    ，是僅須行為人主觀上認識所持有者為毒品，且客觀上對於
    該毒品具有現實之管領支配力，即為已足，至於持有狀態之
    久暫，與已成立之持有行為無關。經查，被告既與真實姓名
    、年籍不詳，自稱「蘇建德」之成年男子達成購買詳如附表
    5編號1所示之第二級毒品安非他命，且自稱「蘇建德」之成
    年男子亦依約以黑貓宅急便寄達被告甲○○位在新竹市○○
    路○段261巷5弄6號租屋處交付，顯然被告甲○○與自稱「蘇
    建德」之成年男子已達成買賣詳如附表4編號1所示之第二級
    毒品安非他命之意思表示合致，且被告甲○○既為上開黑貓
    宅急便包裹之收件人，則當然為該包裹之所有人，則雖係在
    證人即在場搜索之警員黃宗標監看下拆開系爭包裹始知悉其
    內為詳如附表4編號1所示之第二級毒品安非他命，惟仍無礙
    於其自知悉所持有支配之物為第二級毒品安非他命之時成立
    無故持有第二級毒品安非他命之罪名之成立，此外，扣案之
    詳如附表4編號1所示之物經送鑑定結果確為第二級毒品安非
    他命，亦有行政院衛生署草屯療養院96年9 月21日草療鑑字
    第0000000000號鑑定書1份附卷可證（4964號偵卷第267頁）
    。至被告是否認識自稱「蘇建德」之成年男子與本部分犯罪
    是否成立無涉，蓋毒品交易之出賣人與買受人本即未必知悉
    彼此間之真實姓名，故被告甲○○此部分所辯，自無可採，
    本部分事證明確，被告甲○○持有第二級毒品安非他命之犯
    行堪予認定，應依法論科。
六、論罪科刑之法律：
  (一)按搖頭丸、K他命分別為毒品危害防制條例第2條第2項第2款
    、第3 款所規定之第二級與第三級毒品，依法不得持有、轉
    讓及販賣。是核被告乙○○、甲○○共同將所大量購入之第
    二級毒品搖頭丸及第三級毒品K他命販賣他人，就上開事實
    一(一)部分所示犯行，分係犯毒品危害防制條例第4條第2項、
    第3項之販賣第二級毒品罪及販賣第三級毒品罪；被告乙○○及甲○○2人間就此部分販賣第二級毒品及第三級毒品犯
    行間，互有犯意聯絡及行為分擔，應依刑法第28條之規定，
    論以共同正犯。又被告乙○○、甲○○就上開事實一(二)、事
    實一(三)部分所示犯行，分別係犯同條例第8條第2項、第3項
    之轉讓第二級毒品罪及轉讓第三級毒品罪。被告乙○○、甲○○非法持有第二級毒品與第三級毒品搖頭丸、K他命之低
    度行為，均為其共同販賣及單獨轉讓之高度行為所吸收，均
    不另論罪。
  (二)又被告甲○○就事實一(四)部分所為，係犯毒品危害防制條例
    第10條第2項之施用第二級毒品罪，而其持有第二級毒品搖
    頭丸之低度行為，為施用第二級毒品搖頭丸之高度行為所吸
    收，不另論罪。
  (三)另被告甲○○就事實一(五)部分所為，係犯毒品危害防制條例
    第11條第2項之持有第二級毒品安非他命罪。
  (四)至公訴意旨認被告乙○○、甲○○將第二級毒品搖頭丸及第
    三級毒品K他命交付予證人丙○○部分，係構成前開條例第4
    條第2項、第3項之販賣第二級毒品搖頭丸及販賣第三級毒品
    K他命之罪，惟本院認被告乙○○、甲○○交付予證人丙○○第二級毒品搖頭丸及第三級毒品K他命部分，係無償交付
    證人丙○○施用，公訴意旨認被告乙○○、甲○○此部分犯
    行均係犯販賣第二級毒品搖頭丸及販賣第三級毒品K他命罪
    ，尚有未洽，惟起訴基本事實相同，爰依法變更起訴法條，
    併此說明。
  (五)又被告乙○○、甲○○所犯上開各罪間（即共同多次將第二
    級毒品搖頭丸販賣予被告丁○○及證人陳元祥，一次販賣第
    二級毒品予邱顯吉之友人「阿偉」；共同多次將第三級毒品
    K他命販賣予被告丁○○、證人陳元祥；分別多次將第二級
    毒品搖頭丸及第三級毒品K他命轉讓予證人丙○○），分別
    為犯意各別，行為互殊，均應分論併罰。而被告乙○○、甲○○係於同一時地共同同時販賣第二級毒品搖頭丸及販賣第
    三級毒品K他命予被告丁○○5次及證人陳元祥3次；及分別
    於同一時地轉讓第二級毒品搖頭丸及轉讓第三級毒品K他命
    予證人丙○○各3次，堪認均係以一行為同時觸犯上開2罪名
    ，均為想像競合犯，應分別依刑法第55條之規定，從一重分
    別論以毒品危害防制條例第4條第2項之販賣第二級毒品罪及
    同條例第8條第2項之轉讓第二級毒品罪。再被告乙○○所犯
    上開14罪間，犯意各別、罪質互異，行為互殊，且犯罪構成
    要件不同，應予分論併罰；被告甲○○所犯上開販賣第二級
    毒品罪、轉讓第二級毒品罪與施用第二級毒品搖頭丸及持有
    第二級毒品安非他命16罪間，犯意各別，罪質互異，行為互
    殊，且犯罪構成要件不同，均應予分論併罰。
七、撤銷改判之理由：
  (一)事實欄一、(一)3.所載，證人邱顯吉於偵查及原審證稱96年3
    、4月間某日與綽號「阿偉」之男子參加被告二人所舉辦之
    生日派對，因「阿偉」另要施用搖頭丸，未帶錢，由證人邱
    顯吉代支付400元向被告二人購買搖頭丸一顆，原審事實欄
    認定證人邱顯吉於96年5、6月間以300元之價格向乙○○購
    買數量不詳之第三級毒品K他命，核與卷內證據不符，已有
    未合。
  (二)按刑之量定，固屬於實體法上賦予法院得為自由裁量之事項
    ，但法院行使此項職權時，仍應受比例原則、平等原則等一
    般法律原則之支配，亦即必須受法律秩序之理念、法律感情
    及慣例等所規範，非可恣意為之，則裁量刑之輕重時，應符
    合罪刑相當之原則，並斟酌客觀上之適當性、相當性與必要
    性，予以適度之判斷，使罰當其罪，以維護公平正義，否則
    即屬職權濫用之違背法令（最高法院94年台上字第575號、9
    1年台上字第5295號判決意旨參照）。又刑法第51條第5款就
    數罪併罰有二裁判以上，宣告多數有期徒刑者，賦予法官「
    於各刑中之最長期以上，各刑合併之刑期以下，定其刑期，
    但不的逾30年」，以定其應執行之刑之自由裁量權。法官為
    該裁量時，自應依個案之具體情況，為公平、合理、適當之
    裁決。原判決就被告乙○○所犯14罪及被告甲○○所16罪，
    分別量處如附表1、2所示之刑，其中被告乙○○所犯14罪合
    併之刑期總計達79年6月，被告甲○○所犯16罪合併之刑期
    總計達78年4月，原判決於不逾30年範圍內，僅酌定被告乙○○應執行有期徒刑9年、被告甲○○應執行有期徒刑8年，
    所定之應執行刑刑度，約為各刑合併刑期百分之十，所定之
    應執行刑，似嫌過輕而不符罪刑相當之原則，有失公平合理
    ，尚有未洽。
  (三)又按共同正犯犯罪所得之財物為現金時，因共同正犯應就全
    部犯罪結果負其責任，而合併計算犯罪所得，且於全部或一
    部不能沒收時以其財產抵償之，但為避免執行時發生重複沒
    收、抵償之情形，故各共同正犯之間係採連帶沒收主義，於
    裁判時應諭知或說明被告共同犯罪所得之財物應與其他共同
    正犯連帶沒收之，不得就全體共同正犯之總所得，對各該共
    同正犯分別重複執行沒收。（最高法院九十六年度台上字第
    三三五０號、九十七年度台上字第一０五九號判決意旨參照
    ）。原判決認定被告乙○○、甲○○共同販賣毒品所得合計
    共一萬四千六百元，然於主文僅諭知「乙○○販賣第二級毒
    品、第三級毒品所得財物新臺幣壹萬肆仟陸佰元沒收，如全
    部或一部不能沒收時，以其財產抵償之」、「甲○○販賣毒
    品所得財物其中伍仟元沒收，如全部或一部不能沒收時，以
    其財產抵償之」，以各別單獨沒收方式宣告，且未在判決理
    由內說明該部分應由被告二人連帶沒收之旨，自欠允當。
  (四)被告乙○○上訴仍執詞否認有與甲○○共同販賣第二級、第
    三級毒品之犯行，雖無可採；檢察官上訴意旨認原判決所定
    執行刑量刑過輕，非無理由，原判決既有上開可議而無可維
    持，自應由本院予以撤銷改判。
八、量刑審酌之理由：
    爰審酌被告乙○○、甲○○販賣第二級毒品搖頭丸及第三級
    毒品K他命，助長施用毒品惡習，並足以使購買施用者導致
    精神障礙與性格異常，甚至造成人民生命健康受損之成癮性
    及危險性，其不僅戕害國人身體健康，且有危害社會安全之
    虞，所生危害非輕，而染上毒癮者為索得吸毒之資，甚至甘
    冒竊盜、搶奪及強盜等財產犯罪之風險，造成社會治安嚴重
    敗壞，行為實屬不該，且被告乙○○職司警察偵查犯罪之公
    務人員，竟目無法紀，犯罪後飾詞圖卸，否認販賣毒品部分
    犯行惟坦承轉讓毒品部分犯行之態度；而被告甲○○坦承轉
    讓及部分販賣毒品犯行，然供詞前後多次翻異之態度，並其
    施用、持有毒品自戕健康，及其施用期間長短，品行、智識
    程度、犯罪之動機、目的、手段等一切情狀，惟姑念被告二
    人目前已罹患難以醫治之疾病，其販毒對象僅係同好間之派
    對聚會，販賣毒品所得僅一萬餘元，爰分別量處如主文所示
    之刑並均定應執行刑如主文第二項、第三項所示。至公訴人
    請求本院審酌被告乙○○、甲○○犯後態度不佳等情狀，從
    重量處被告乙○○就販賣第二級毒品部分有期徒刑15年、就
    販賣第三級毒品部分有期徒刑10年；被告甲○○就販賣第二
    級毒品部分有期徒刑10年、就販賣第三級毒品部分有期徒刑
    7 年乙節，固非全然無據，惟被告乙○○、甲○○面臨販賣
    第二級毒品及第三級毒品之重罪，所為辯解乃人之常情，且
    審酌被告乙○○、甲○○其惡性情節較諸大量走私運輸進口
    或長期販賣毒品之「大盤」、「中盤」毒販仍有差異，故公
    訴人此部分之求刑，尚屬過重，併予敘明。
九、沒收：
  (一)扣案詳如附表3編號2、編號5、編號6、附表4編號1至編號7
    所示之物，分為第二級毒品搖頭丸及安非他命，均應依毒品
    危害防制條例第18條第1項前段之規定宣告沒收銷燬之。
  (二)又毒品危害防制條例第2條第2項規定，毒品依其成癮性、濫
    用性及對社會危害性分為4級，並就製造、運輸、販賣、意
    圖販賣而持有、以非法方法使人施用、引誘他人施用及轉讓
    等不同品項毒品之行為，分別定其處罰。至施用或持有第三
    、四級毒品，因其可罰性較低，故予除罪化，僅就施用及持
    有第一、二級毒品科以刑罰。惟鑑於第三、四級毒品均係管
    制藥品，特於同條例第11條之1明定無正當理由，不得擅自
    持有；第18條第1項後段復規定查獲之第三、四級毒品，無
    正當理由而擅自持有者，沒入銷燬之。從而，依同條例第18
    條第1項後段應沒入銷燬之毒品，專指查獲之施用、持有第
    三、四級毒品而言；倘係查獲之製造、運輸、販賣、意圖販
    賣而持有、以非法方法使人施用、引誘他人施用或轉讓之第
    三、四級毒品，既屬同條例相關法條明文規定處罰之犯罪行
    為，即非該條項應沒入銷燬之範圍。又同條例第19條第1項
    所定「供犯罪所用或因犯罪所得之財物」，係指犯第4條至
    第9條、第12條、第13條或第14條第1項、第2項之罪所用或
    所得之財物，不包括毒品本身在內，自不得為第三、四級毒
    品之沒收依據。是同條例對於查獲之製造、運輸、販賣、意
    圖販賣而持有、以非法方法使人施用、引誘他人施用及轉讓
    第三、四級毒品之沒收，並無特別規定，然因其行為已構成
    犯罪，則該毒品即屬不受法律保護之違禁物，故需回歸刑法
    之適用，而應依刑法第38條第1項第1款之規定宣告沒收，是
    扣案詳如附表3編號1、附表4編號8、編號9、編號12至編號
    19、附表5編號9（量微無法析離）所示之物，均為第三級毒
    品K他命，自應依刑法第38條第1項第1款之規定宣告沒收之
    。
  (三)另扣案詳如附表5編號5至編號8、編號10至編號12、編號14
    所示之物，為被告甲○○所有供與被告乙○○共犯上開共同
    販賣第二級毒品搖頭丸與第三級毒品K他命所用之物；扣案
    詳如附表6編號2、附表7所示之物，為被告乙○○所有供與
    被告甲○○共犯上開共同販賣第二級毒品搖頭丸與第三級毒
    品K他命所用之物，業據被告乙○○、甲○○供述在卷，均
    應依刑法第38條第1項第2款之規定宣告沒收之。
  (四)至扣案詳如附表3編號3、編號4、附表6編號1所示之物雖為
    被告乙○○所有、詳如附表4編號10、編號11、編號20至編
    號22、附表5編號1至編號4、編號13所示之物雖為被告甲○○所有，惟均非供本案上開犯罪所用或所得之物，爰均不予
    沒收。
  (五)又毒品危害防制條例第19條第1項規定，係採義務沒收主義
    ，故販賣毒品所得之金錢，如能認定確係販賣毒品所得之款
    項，均應宣告沒收，不以當場搜獲扣押者為限，但因其並無
    「不問屬於犯人與否，沒收之」之特別規定，仍以沒收物屬
    於犯人所有者為限，始得依該規定予以沒收。而上開規定所
    稱「追徵其價額」者，必限於所沒收之物為金錢以外之其他
    財物而無法沒收時，始應追徵其價額，使其繳納與原物相當
    之價額。如所得財物為金錢而無法沒收時，應以其財產抵償
    之，而不發生追徵價額之問題（最高法院93年度臺上字第12
    18號、第2670號、第2743號號判決要旨參照）。又按對於共
    同販賣毒品之所得，其沒收、追徵均採共犯連帶說（最高法
    院97年度台上字第1863號判決參照）。被告乙○○、甲○○
    共同以第二級毒品搖頭丸每顆350元之價格，及第三級毒品K
    他命每瓶1,100元之價格，每次均同時販賣第二級毒品搖頭
    丸2 顆及第三級毒品K他命1瓶予丁○○共5次；以第二級毒
    品搖頭丸每顆450元之價格，及第三級毒品K他命每瓶1,100
    元之價格，同時販賣第二級毒品搖頭丸1顆及第三級毒品K他
    命1瓶予陳元祥共3次，又另外以上述之價格單獨販賣第二級
    毒品搖頭丸1顆予陳元祥共2次；以搖頭丸一顆40 0元之價格
    ，販賣第二級毒品搖頭丸予邱顯吉之友人「阿偉」1次，且
    均已收受對價，是被告乙○○、甲○○販賣第二級毒品搖頭
    丸及第三級毒品K他命之所得應為14,950元，惟上開販賣所
    得並未扣案，茲就該販賣第二級毒品搖頭丸及第三級毒品K
    他命所得14,950元部分併依上開規定宣告連帶沒收，如全部
    或一部不能沒收時，以其財產抵償之。
十、適用法條：
  (一)程序法方面：刑事訴訟法第369條第1項前段、第364條、第2
    99條第1項前段、第300條。
  (二)實體法方面：毒品危害防制條例第4條第2項、第3項、第8條
    第2項、第3項、第10條第2項、第18條第1項前段，第19條第
    1項，刑法第11條前段、第28條、第55條、第51條第5款、第
    38條第1項第1款、第2款。
本案經檢察官陳國鳴到庭執行職務。
中    華    民    國    97    年    6     月    10    日
                  刑事第十四庭審判長法  官  陳志洋
                                    法  官  謝靜慧
                                    法  官  吳啟民
以上正本證明與原本無異。
如不服本判決，應於收受送達後十日內向本院提出上訴書狀，其
未敘述上訴之理由者並得於提起上訴後十日內向本院補提理由書
（均須按他造當事人之人數附繕本）。
                                    書記官  江采廷
中    華    民    國    97    年    6     月    12    日
附錄：本案論罪科刑法條全文
毒品危害防制條例第4條第2項、第3項
製造、運輸、販賣第二級毒品者，處無期徒刑或7年以上有期徒
刑，得併科新臺幣7百萬元以下罰金。
製造、運輸、販賣第三級毒品者，處5年以上有期徒刑，得併科
新臺幣5百萬元以下罰金。
毒品危害防制條例第8條第2項、第3項
轉讓第二級毒品者，處6月以上5年以下有期徒刑，得併科新臺幣
70萬元以下罰金。
轉讓第三級毒品者，處3年以下有期徒刑，得併科新臺幣30萬元
以下罰金。
毒品危害防制條例第10條第2項
施用第二級毒品者，處3年以下有期徒刑。
附表1：
  ┌──┬─────────────────┬────┐
  │編號│主  文  罪  名  及  宣  告  刑    │備註    │
  ├──┼─────────────────┼────┤
  │1   │乙○○共同販賣第二級毒品，處有期徒│事實一(一)│
  │    │刑柒年，扣案如附表三編號二、編號五│1.部分  │
  │    │、編號六、附表四編號二至編號七所示│        │
  │    │之物，均沒收銷燬之，扣案如附表三編│        │
  │    │號一、附表四編號八、編號九、編號十│        │
  │    │二至編號十九、附表五編號五至編號十│        │
  │    │二、編號十四、附表六編號二、附表七│        │
  │    │所示之物，均沒收之。共同販賣第二級│        │
  │    │毒品、第三級毒品所得財物新臺幣壹仟│        │
  │    │捌佰元連帶沒收，如全部或一部不能沒│        │
  │    │收時，以其財產抵償之。            │        │
  ├──┼─────────────────┼────┤
  │2   │乙○○共同販賣第二級毒品，處有期徒│事實一(一)│
  │    │刑柒年，扣案如附表三編號二、編號五│1.部分  │
  │    │、編號六、附表四編號二至編號七所示│        │
  │    │之物，均沒收銷燬之，扣案如附表三編│        │
  │    │號一、附表四編號八、編號九、編號十│        │
  │    │二至編號十九、附表五編號五至編號十│        │
  │    │二、編號十四、附表六編號二、附表七│        │
  │    │所示之物，均沒收之。共同販賣第二級│        │
  │    │毒品、第三級毒品所得財物新臺幣壹仟│        │
  │    │捌佰元連帶沒收，如全部或一部不能沒│        │
  │    │收時，以其財產抵償之。            │        │
  ├──┼─────────────────┼────┤
  │3   │乙○○共同販賣第二級毒品，處有期徒│事實一(一)│
  │    │刑柒年，扣案如附表三編號二、編號五│1.部分  │
  │    │、編號六、附表四編號二至編號七所示│        │
  │    │之物，均沒收銷燬之，扣案如附表三編│        │
  │    │號一、附表四編號八、編號九、編號十│        │
  │    │二至編號十九、附表五編號五至編號十│        │
  │    │二、編號十四、附表六編號二、附表七│        │
  │    │所示之物，均沒收之。共同販賣第二級│        │
  │    │毒品、第三級毒品所得財物新臺幣壹仟│        │
  │    │捌佰元連帶沒收，如全部或一部不能沒│        │
  │    │收時，以其財產抵償之。            │        │
  ├──┼─────────────────┼────┤
  │4   │乙○○共同販賣第二級毒品，處有期徒│事實一(一)│
  │    │刑柒年，扣案如附表三編號二、編號五│1.部分  │
  │    │、編號六、附表四編號二至編號七所示│        │
  │    │之物，均沒收銷燬之，扣案如附表三編│        │
  │    │號一、附表四編號八、編號九、編號十│        │
  │    │二至編號十九、附表五編號五至編號十│        │
  │    │二、編號十四、附表六編號二、附表七│        │
  │    │所示之物，均沒收之。共同販賣第二級│        │
  │    │毒品、第三級毒品所得財物新臺幣壹仟│        │
  │    │捌佰元連帶沒收，如全部或一部不能沒│        │
  │    │收時，以其財產抵償之。            │        │
  ├──┼─────────────────┼────┤
  │5   │乙○○共同販賣第二級毒品，處有期徒│事實一(一)│
  │    │刑柒年，扣案如附表三編號二、編號五│1.部分  │
  │    │、編號六、附表四編號二至編號七所示│        │
  │    │之物，均沒收銷燬之，扣案如附表三編│        │
  │    │號一、附表四編號八、編號九、編號十│        │
  │    │二至編號十九、附表五編號五至編號十│        │
  │    │二、編號十四、附表六編號二、附表七│        │
  │    │所示之物，均沒收之。共同販賣第二級│        │
  │    │毒品、第三級毒品所得財物新臺幣壹仟│        │
  │    │捌佰元連帶沒收，如全部或一部不能沒│        │
  │    │收時，以其財產抵償之。            │        │
  ├──┼─────────────────┼────┤
  │6   │乙○○共同販賣第二級毒品，處有期徒│事實一(一)│
  │    │刑柒年，扣案如附表三編號二、編號五│2.部分  │
  │    │、編號六、附表四編號二至編號七所示│        │
  │    │之物，均沒收銷燬之，扣案如附表三編│        │
  │    │號一、附表四編號八、編號九、編號十│        │
  │    │二至編號十九、附表五編號五至編號十│        │
  │    │二、編號十四、附表六編號二、附表七│        │
  │    │所示之物，均沒收之。共同販賣第二級│        │
  │    │毒品、第三級毒品所得財物新臺幣壹仟│        │
  │    │伍佰伍拾元連帶沒收，如全部或一部不│        │
  │    │能沒收時，以其財產抵償之。        │        │
  ├──┼─────────────────┼────┤
  │7   │乙○○共同販賣第二級毒品，處有期徒│事實一(一)│
  │    │刑柒年，扣案如附表三編號二、編號五│2.部分  │
  │    │、編號六、附表四編號二至編號七所示│        │
  │    │之物，均沒收銷燬之，扣案如附表三編│        │
  │    │號一、附表四編號八、編號九、編號十│        │
  │    │二至編號十九、附表五編號五至編號十│        │
  │    │二、編號十四、附表六編號二、附表七│        │
  │    │所示之物，均沒收之。共同販賣第二級│        │
  │    │毒品、第三級毒品所得財物新臺幣壹仟│        │
  │    │伍佰伍拾元連帶沒收，如全部或一部不│        │
  │    │能沒收時，以其財產抵償之。        │        │
  ├──┼─────────────────┼────┤
  │8   │乙○○共同販賣第二級毒品，處有期徒│事實一(一)│
  │    │刑柒年，扣案如附表三編號二、編號五│2.部分  │
  │    │、編號六、附表四編號二至編號七所示│        │
  │    │之物，均沒收銷燬之，扣案如附表三編│        │
  │    │號一、附表四編號八、編號九、編號十│        │
  │    │二至編號十九、附表五編號五至編號十│        │
  │    │二、編號十四、附表六編號二、附表七│        │
  │    │所示之物，均沒收之。共同販賣第二級│        │
  │    │毒品、第三級毒品所得財物新臺幣壹仟│        │
  │    │伍佰伍拾元連帶沒收，如全部或一部不│        │
  │    │能沒收時，以其財產抵償之。        │        │
  ├──┼─────────────────┼────┤
  │9   │乙○○共同販賣第二級毒品，處有期徒│事實一(一)│
  │    │刑柒年，扣案如附表三編號二、編號五│2.部分  │
  │    │、編號六、附表四編號二至編號七所示│        │
  │    │之物，均沒收銷燬之，扣案如附表五編│        │
  │    │號十至編號十二、編號十四、附表六編│        │
  │    │號二、附表七所示之物，均沒收之。共│        │
  │    │同販賣第二級毒品所得財物新臺幣肆佰│        │
  │    │伍拾元連帶沒收，如全部或一部不能沒│        │
  │    │收時，以其財產抵償之。            │        │
  ├──┼─────────────────┼────┤
  │10  │乙○○共同販賣第二級毒品，處有期徒│事實一(一)│
  │    │刑柒年，扣案如附表三編號二、編號五│2.部分  │
  │    │、編號六、附表四編號二至編號七所示│        │
  │    │之物，均沒收銷燬之，扣案如附表五編│        │
  │    │號十至編號十二、編號十四、附表六編│        │
  │    │號二、附表七所示之物，均沒收之。共│        │
  │    │同販賣第二級毒品所得財物新臺幣肆佰│        │
  │    │伍拾元連帶沒收，如全部或一部不能沒│        │
  │    │收時，以其財產抵償之。            │        │
  ├──┼─────────────────┼────┤
  │11  │乙○○共同販賣第二級毒品，處有期徒│事實一(一)│
  │    │刑伍年，扣案如附表三編號一、附表四│3.部分  │
  │    │編號八、編號九、編號十二至編號十九│        │
  │    │、附表五編號五至編號十二、編號十四│        │
  │    │、附表六編號二、附表七所示之物，均│        │
  │    │沒收之。共同販賣第二級毒品所得財物│        │
  │    │新臺幣肆佰元連帶沒收，如全部或一部│        │
  │    │不能沒收時，以其財產抵償之。      │        │
  ├──┼─────────────────┼────┤
  │12  │乙○○轉讓第二級毒品，處有期徒刑捌│事實一(二)│
  │    │月，扣案如附表三編號二、編號五、編│部分    │
  │    │號六、附表四編號二至編號七所示之物│        │
  │    │，均沒收銷燬之，扣案如附表三編號一│        │
  │    │、附表四編號八、編號九、編號十二至│        │
  │    │編號十九、附表五編號九所示之物，均│        │
  │    │沒收之。                          │        │
  ├──┼─────────────────┼────┤
  │13  │乙○○轉讓第二級毒品，處有期徒刑捌│事實一(二)│
  │    │月，扣案如附表三編號二、編號五、編│部分    │
  │    │號六、附表四編號二至編號七所示之物│        │
  │    │，均沒收銷燬之，扣案如附表三編號一│        │
  │    │、附表四編號八、編號九、編號十二至│        │
  │    │編號十九、附表五編號九所示之物，均│        │
  │    │沒收之。                          │        │
  ├──┼─────────────────┼────┤
  │14  │乙○○轉讓第二級毒品，處有期徒刑捌│事實一(二)│
  │    │月，扣案如附表三編號二、編號五、編│部分    │
  │    │號六、附表四編號二至編號七所示之物│        │
  │    │，均沒收銷燬之，扣案如附表三編號一│        │
  │    │、附表四編號八、編號九、編號十二至│        │
  │    │編號十九、附表五編號九所示之物，均│        │
  │    │沒收之。                          │        │
  └──┴─────────────────┴────┘
附表2：
  ┌──┬─────────────────┬────┐
  │編號│主  文  罪  名  及  宣  告  刑    │備註    │
  ├──┼─────────────────┼────┤
  │1   │甲○○共同販賣第二級毒品，處有期徒│事實一(一)│
  │    │刑柒年，扣案如附表三編號二、編號五│1.部分  │
  │    │、編號六、附表四編號二至編號七所示│        │
  │    │之物，均沒收銷燬之，扣案如附表三編│        │
  │    │號一、附表四編號八、編號九、編號十│        │
  │    │二至編號十九、附表五編號五至編號十│        │
  │    │二、編號十四、附表六編號二、附表七│        │
  │    │所示之物，均沒收之。共同販賣第二級│        │
  │    │毒品、第三級毒品所得財物新臺幣壹仟│        │
  │    │捌佰元連帶沒收，如全部或一部不能沒│        │
  │    │收時，以其財產抵償之。            │        │
  ├──┼─────────────────┼────┤
  │2   │甲○○共同販賣第二級毒品，處有期徒│事實一(一)│
  │    │刑柒年，扣案如附表三編號二、編號五│1.部分  │
  │    │、編號六、附表四編號二至編號七所示│        │
  │    │之物，均沒收銷燬之，扣案如附表三編│        │
  │    │號一、附表四編號八、編號九、編號十│        │
  │    │二至編號十九、附表五編號五至編號十│        │
  │    │二、編號十四、附表六編號二、附表七│        │
  │    │所示之物，均沒收之。共同販賣第二級│        │
  │    │毒品、第三級毒品所得財物新臺幣壹仟│        │
  │    │捌佰元連帶沒收，如全部或一部不能沒│        │
  │    │收時，以其財產抵償之。            │        │
  ├──┼─────────────────┼────┤
  │3   │甲○○共同販賣第二級毒品，處有期徒│事實一(一)│
  │    │刑柒年，扣案如附表三編號二、編號五│1.部分  │
  │    │、編號六、附表四編號二至編號七所示│        │
  │    │之物，均沒收銷燬之，扣案如附表三編│        │
  │    │號一、附表四編號八、編號九、編號十│        │
  │    │二至編號十九、附表五編號五至編號十│        │
  │    │二、編號十四、附表六編號二、附表七│        │
  │    │所示之物，均沒收之。共同販賣第二級│        │
  │    │毒品、第三級毒品所得財物新臺幣壹仟│        │
  │    │捌佰元連帶沒收，如全部或一部不能沒│        │
  │    │收時，以其財產抵償之。            │        │
  ├──┼─────────────────┼────┤
  │4   │甲○○共同販賣第二級毒品，處有期徒│事實一(一)│
  │    │刑柒年，扣案如附表三編號二、編號五│1.部分  │
  │    │、編號六、附表四編號二至編號七所示│        │
  │    │之物，均沒收銷燬之，扣案如附表三編│        │
  │    │號一、附表四編號八、編號九、編號十│        │
  │    │二至編號十九、附表五編號五至編號十│        │
  │    │二、編號十四、附表六編號二、附表七│        │
  │    │所示之物，均沒收之。共同販賣第二級│        │
  │    │毒品、第三級毒品所得財物新臺幣壹仟│        │
  │    │捌佰元連帶沒收，如全部或一部不能沒│        │
  │    │收時，以其財產抵償之。            │        │
  ├──┼─────────────────┼────┤
  │5   │甲○○共同販賣第二級毒品，處有期徒│事實一(一)│
  │    │刑柒年，扣案如附表三編號二、編號五│1.部分  │
  │    │、編號六、附表四編號二至編號七所示│        │
  │    │之物，均沒收銷燬之，扣案如附表三編│        │
  │    │號一、附表四編號八、編號九、編號十│        │
  │    │二至編號十九、附表五編號五至編號十│        │
  │    │二、編號十四、附表六編號二、附表七│        │
  │    │所示之物，均沒收之。共同販賣第二級│        │
  │    │毒品、第三級毒品所得財物新臺幣壹仟│        │
  │    │捌佰元連帶沒收，如全部或一部不能沒│        │
  │    │收時，以其財產抵償之。            │        │
  ├──┼─────────────────┼────┤
  │6   │甲○○共同販賣第二級毒品，處有期徒│事實一(一)│
  │    │刑柒年，扣案如附表三編號二、編號五│2.部分  │
  │    │、編號六、附表四編號二至編號七所示│        │
  │    │之物，均沒收銷燬之，扣案如附表三編│        │
  │    │號一、附表四編號八、編號九、編號十│        │
  │    │二至編號十九、附表五編號五至編號十│        │
  │    │二、編號十四、附表六編號二、附表七│        │
  │    │所示之物，均沒收之。共同販賣第二級│        │
  │    │毒品、第三級毒品所得財物新臺幣壹仟│        │
  │    │伍佰伍拾元連帶沒收，如全部或一部不│        │
  │    │能沒收時，以其財產抵償之。        │        │
  ├──┼─────────────────┼────┤
  │7   │甲○○共同販賣第二級毒品，處有期徒│事實一(一)│
  │    │刑柒年，扣案如附表三編號二、編號五│2.部分  │
  │    │、編號六、附表四編號二至編號七所示│        │
  │    │之物，均沒收銷燬之，扣案如附表三編│        │
  │    │號一、附表四編號八、編號九、編號十│        │
  │    │二至編號十九、附表五編號五至編號十│        │
  │    │二、編號十四、附表六編號二、附表七│        │
  │    │所示之物，均沒收之。共同販賣第二級│        │
  │    │毒品、第三級毒品所得財物新臺幣壹仟│        │
  │    │伍佰伍拾元連帶沒收，如全部或一部不│        │
  │    │能沒收時，以其財產抵償之。        │        │
  ├──┼─────────────────┼────┤
  │8   │甲○○共同販賣第二級毒品，處有期徒│事實一(一)│
  │    │刑柒年，扣案如附表三編號二、編號五│2.部分  │
  │    │、編號六、附表四編號二至編號七所示│        │
  │    │之物，均沒收銷燬之，扣案如附表三編│        │
  │    │號一、附表四編號八、編號九、編號十│        │
  │    │二至編號十九、附表五編號五至編號十│        │
  │    │二、編號十四、附表六編號二、附表七│        │
  │    │所示之物，均沒收之。共同販賣第二級│        │
  │    │毒品、第三級毒品所得財物新臺幣壹仟│        │
  │    │伍佰伍拾元連帶沒收，如全部或一部不│        │
  │    │能沒收時，以其財產抵償之。        │        │
  ├──┼─────────────────┼────┤
  │9   │甲○○共同販賣第二級毒品，處有期徒│事實一(一)│
  │    │刑柒年，扣案如附表三編號二、編號五│2.部分  │
  │    │、編號六、附表四編號二至編號七所示│        │
  │    │之物，均沒收銷燬之，扣案如附表五編│        │
  │    │號十至編號十二、編號十四、附表六編│        │
  │    │號二、附表七所示之物，均沒收之。共│        │
  │    │同販賣第二級毒品所得財物新臺幣肆佰│        │
  │    │伍拾元連帶沒收，如全部或一部不能沒│        │
  │    │收時，以其財產抵償之。            │        │
  ├──┼─────────────────┼────┤
  │10  │甲○○共同販賣第二級毒品，處有期徒│事實一(一)│
  │    │刑柒年，扣案如附表三編號二、編號五│2.部分  │
  │    │、編號六、附表四編號二至編號七所示│        │
  │    │之物，均沒收銷燬之，扣案如附表五編│        │
  │    │號十至編號十二、編號十四、附表六編│        │
  │    │號二、附表七所示之物，均沒收之。共│        │
  │    │同販賣第二級毒品所得財物新臺幣肆佰│        │
  │    │伍拾元連帶沒收，如全部或一部不能沒│        │
  │    │收時，以其財產抵償之。            │        │
  ├──┼─────────────────┼────┤
  │11  │甲○○共同販賣第二級毒品，處有期徒│事實一(一)│
  │    │刑伍年，扣案如附表三編號一、附表四│2.部分  │
  │    │編號八、編號九、編號十二至編號十九│        │
  │    │、附表五編號五至編號十二、編號十四│        │
  │    │、附表六編號二、附表七所示之物，均│        │
  │    │沒收之。共同販賣第二級毒品所得財物│        │
  │    │新臺幣肆佰元連帶沒收，如全部或一部│        │
  │    │不能沒收時，以其財產抵償之。      │        │
  ├──┼─────────────────┼────┤
  │12  │甲○○轉讓第二級毒品，處有期徒刑捌│事實一(三)│
  │    │月，扣案如附表三編號二、編號五、編│部分    │
  │    │號六、附表四編號二至編號七所示之物│        │
  │    │，均沒收銷燬之，扣案如附表三編號一│        │
  │    │、附表四編號八、編號九、編號十二至│        │
  │    │編號十九、附表五編號九所示之物，均│        │
  │    │沒收之。                          │        │
  ├──┼─────────────────┼────┤
  │13  │甲○○轉讓第二級毒品，處有期徒刑捌│事實一(三)│
  │    │月，扣案如附表三編號二、編號五、編│部分    │
  │    │號六、附表四編號二至編號七所示之物│        │
  │    │，均沒收銷燬之，扣案如附表三編號一│        │
  │    │、附表四編號八、編號九、編號十二至│        │
  │    │編號十九、附表五編號九所示之物，均│        │
  │    │沒收之。                          │        │
  ├──┼─────────────────┼────┤
  │14  │甲○○轉讓第二級毒品，處有期徒刑捌│事實一(三)│
  │    │月，扣案如附表三編號二、編號五、編│部分    │
  │    │號六、附表四編號二至編號七所示之物│        │
  │    │，均沒收銷燬之，扣案如附表三編號一│        │
  │    │、附表四編號八、編號九、編號十二至│        │
  │    │編號十九、附表五編號九所示之物，均│        │
  │    │沒收之。                          │        │
  ├──┼─────────────────┼────┤
  │15  │甲○○施用第二級毒品，處有期徒刑肆│事實一(四)│
  │    │月。                              │部分    │
  ├──┼─────────────────┼────┤
  │16  │甲○○持有第二級毒品，處有期徒刑│事實一(五)│
  │    │月，扣案如附表四編號一所示之物，沒│部分    │
  │    │收銷燬之。                        │        │
  └──┴─────────────────┴────┘
附表3：96年度安保管字334號
┌──┬───────────┬────┬───┬──┬───────┬───────────────────────────┐
│編號│物品名稱              │數量    │所有人│是否│沒收依據      │備註                                                  │
│    │                      │        │      │沒收│              │                                                      │
├──┼───────────┼────┼───┼──┼───────┼───────────────────────────┤
│1   │K他命（塑膠透明瓶）1瓶│1.68公克│乙○○│是  │依刑法第38條第│檢體編號：W0000000                                    │
│    │                      │        │      │    │1項第1款之規定│檢體外觀：塑膠透明瓶（內含白色結晶）                  │
│    │                      │        │      │    │宣告沒收      │送驗數量：1.6920公克（毛重）                          │
│    │                      │        │      │    │              │驗餘數量：1.6887公克（毛重）                          │
│    │                      │        │      │    │              │結果判定：檢出愷他命（KETAMINE）                      │
├──┼───────────┼────┼───┼──┼───────┼───────────────────────────┤
│2   │搖頭丸（綠色錠劑）4.5 │2.25公克│乙○○│是  │依毒品危害防制│檢體編號：W0000000                                    │
│    │顆                    │        │      │    │條例第18條第1 │檢體外觀：綠色錠劑                                    │
│    │                      │        │      │    │項前段沒收銷燬│送驗數量：1.6474公克（淨重，5顆）                     │
│    │                      │        │      │    │              │驗餘數量：1.6429公克（淨重，4顆及驗餘碎錠）           │
│    │                      │        │      │    │              │結果判定：檢出3,4-亞甲基雙氧甲基安非他命（3,4-Methylen│
│    │                      │        │      │    │              │edioxymethamphetamine，MDMA）                         │
├──┼───────────┼────┼───┼──┼───────┼───────────────────────────┤
│3   │黑貓（黑紅色膠囊）1顆 │0.09公克│乙○○│否  │              │檢體編號：W0000000                                    │
│    │                      │        │      │    │              │檢體外觀：膠囊（上蓋黑色下蓋紅色，內含白色及棕色粉末）│
│    │                      │        │      │    │              │送驗數量：0.1566公克（淨重，2顆）                     │
│    │                      │        │      │    │              │驗餘數量：0.0789公克（淨重，1顆）                     │
│    │                      │        │      │    │              │結果判定：檢出5-methoxy-N，N-diisopropyltryptamine（5-│
│    │                      │        │      │    │              │MeO-DIPT）                                            │
├──┼───────────┼────┼───┼──┼───────┼───────────────────────────┤
│4   │透明膠囊2顆           │0.17公克│乙○○│否  │              │檢體編號：W0000000                                    │
│    │                      │        │      │    │              │檢體外觀：透明膠囊（內含白色粉末）                    │
│    │                      │        │      │    │              │送驗數量：0.2747公克（淨重，3顆）                     │
│    │                      │        │      │    │              │驗餘數量：0.1780公克（淨重，2顆）                     │
│    │                      │        │      │    │              │結果判定：未檢出下列管制藥品或毒品成分：Amphetamine、 │
│    │                      │        │      │    │              │Methamphetamine、MDMA、MDA、Morphine、Codeine、Heroin │
│    │                      │        │      │    │              │、Cocaine、Ketamine、Flunitrazepam、Tetrahydrocannabin│
│    │                      │        │      │    │              │ol、Tramadol及Triazolam                               │
├──┼───────────┼────┼───┼──┼───────┼───────────────────────────┤
│5   │土黃色錠劑1.5顆       │1.23公克│乙○○│是  │依毒品危害防制│檢體編號：W0000000                                    │
│    │                      │        │      │    │條例第18條第1 │檢體外觀：土黃色錠劑                                  │
│    │                      │        │      │    │項前段沒收銷燬│送驗數量：0.5947公克（淨重，2顆）                     │
│    │                      │        │      │    │              │驗餘數量：0.5751公克（淨重，1顆及驗餘碎錠）           │
│    │                      │        │      │    │              │結果判定：檢出3,4-亞甲基雙氧甲基安非他命（3,4-Methylen│
│    │                      │        │      │    │              │edioxymethamphetamine，MDMA）                         │
├──┼───────────┼────┼───┼──┼───────┼───────────────────────────┤
│6   │桃紅色錠劑2顆         │1.15公克│乙○○│是  │依毒品危害防制│檢體編號：W0000000                                    │
│    │                      │        │      │    │條例第18條第1 │檢體外觀：桃紅色錠劑                                  │
│    │                      │        │      │    │項前段沒收銷燬│送驗數量：0.6014公克（淨重，2顆）                     │
│    │                      │        │      │    │              │驗餘數量：0.5863公克（淨重，1顆及驗餘碎錠）           │
│    │                      │        │      │    │              │結果判定：檢出3,4-亞甲基雙氧甲基安非他命（3,4-Methylen│
│    │                      │        │      │    │              │edioxymethamphetamine，MDMA）                         │
└──┴───────────┴────┴───┴──┴───────┴───────────────────────────┘
附表4：96年度安保管字336號
┌──┬───────────┬────┬───┬──┬───────┬──────────────────────────────┐
│編號│物品名稱              │數量    │所有人│是否│沒收依據      │備註                                                        │
│    │                      │        │      │沒收│              │                                                            │
├──┼───────────┼────┼───┼──┼───────┼──────────────────────────────┤
│1   │安非他命              │1.4公克 │甲○○│是  │依毒品危害防制│檢體編號：G0000000                                          │
│    │                      │        │      │    │條例第18條第1 │檢體外觀：透明結晶                                          │
│    │                      │        │      │    │項前段沒收銷燬│送驗數量：1.1042公克（淨重）                                │
│    │                      │        │      │    │              │驗餘數量：1.1037公克（淨重）                                │
│    │                      │        │      │    │              │結果判定：檢出甲基安非他命（Methamphetamine）               │
├──┼───────────┼────┼───┼──┼───────┼──────────────────────────────┤
│2   │搖頭丸（綠色錠劑）半顆│0.13公克│甲○○│是  │依毒品危害防制│檢體編號：G0000000                                          │
│    │                      │        │      │    │條例第18條第1 │檢體外觀：綠色錠劑                                          │
│    │                      │        │      │    │項前段沒收銷燬│送驗數量：0.2429公克（淨重，1顆）                           │
│    │                      │        │      │    │              │驗餘數量：0.1244公克（淨重，約半顆）                        │
│    │                      │        │      │    │              │結果判定：檢出3,4-亞甲基雙氧安非他命3,4-Methylenedioxyamphet│
│    │                      │        │      │    │              │amine，MDA）、Caffeine、Ethenamide                          │
├──┼───────────┼────┼───┼──┼───────┼──────────────────────────────┤
│3   │搖頭丸（土黃色錠劑）1 │0.29公克│甲○○│是  │依毒品危害防制│檢體編號：G0000000                                          │
│    │顆                    │        │      │    │條例第18條第1 │檢體外觀：土黃色錠劑                                        │
│    │                      │        │      │    │項前段沒收銷燬│送驗數量：0.5956公克（淨重，2顆）                           │
│    │                      │        │      │    │              │驗餘數量：0.3015公克（淨重，1顆）                           │
│    │                      │        │      │    │              │結果判定：檢出3,4-亞甲基雙氧甲基安非他命（3,4-Methylenedioxy│
│    │                      │        │      │    │              │methamphetamine，MDMA）                                     │
├──┼───────────┼────┼───┼──┼───────┼──────────────────────────────┤
│4   │搖頭丸（綠色錠劑）7顆 │2.20公克│甲○○│是  │依毒品危害防制│檢體編號：G0000000                                          │
│    │                      │        │      │    │條例第18條第1 │檢體外觀：綠色錠劑                                          │
│    │                      │        │      │    │項前段沒收銷燬│送驗數量：2.4887公克（淨重，8顆）                           │
│    │                      │        │      │    │              │驗餘數量：2.1901公克（淨重，7顆）                           │
│    │                      │        │      │    │              │結果判定：檢出3,4-亞甲基雙氧甲基安非他命（3,4-Methylenedioxy│
│    │                      │        │      │    │              │methamphetamine，MDMA）                                     │
├──┼───────────┼────┼───┼──┼───────┼──────────────────────────────┤
│5   │搖頭丸（粉紅色錠劑）19│5.31公克│甲○○│是  │依毒品危害防制│檢體編號：G0000000                                          │
│    │顆                    │        │      │    │條例第18條第1 │檢體外觀：粉紅色錠劑                                        │
│    │                      │        │      │    │項前段沒收銷燬│送驗數量：5.5893公克（淨重，20顆）                          │
│    │                      │        │      │    │              │驗餘數量：5.3072公克（淨重，19顆）                          │
│    │                      │        │      │    │              │結果判定：檢出3,4-亞甲基雙氧甲基安非他命（3,4-Methylenedioxy│
│    │                      │        │      │    │              │methamphetamine，MDMA）                                     │
├──┼───────────┼────┼───┼──┼───────┼──────────────────────────────┤
│6   │搖頭丸（綠色錠劑）24顆│6.78公克│甲○○│是  │依毒品危害防制│檢體編號：G0000000                                          │
│    │                      │        │      │    │條例第18條第1 │檢體外觀：綠色錠劑                                          │
│    │                      │        │      │    │項前段沒收銷燬│送驗數量：7.0544公克（淨重，25顆）                          │
│    │                      │        │      │    │              │驗餘數量：6.7691公克（淨重，24顆）                          │
│    │                      │        │      │    │              │結果判定：檢出3,4-亞甲基雙氧甲基安非他命（3,4-Methylenedioxy│
│    │                      │        │      │    │              │methamphetamine，MDMA）、甲基安非他命（Methamphetamine）、4-│
│    │                      │        │      │    │              │溴-2,5-二甲氧基苯乙基胺（4-Bromo-2,5dimethoxyphenethylamine │
│    │                      │        │      │    │              │，2C-B）                                                    │
├──┼───────────┼────┼───┼──┼───────┼──────────────────────────────┤
│7   │搖頭丸（紫色錠劑）26顆│7.91公克│甲○○│是  │依毒品危害防制│檢體編號：G0000000                                          │
│    │                      │        │      │    │條例第18條第1 │檢體外觀：紫色錠劑                                          │
│    │                      │        │      │    │項前段沒收銷燬│送驗數量：8.2053公克（淨重，27顆）                          │
│    │                      │        │      │    │              │驗餘數量：7.8938公克（淨重，26顆）                          │
│    │                      │        │      │    │              │結果判定：檢出3,4-亞甲基雙氧甲基安非他命（3,4-Methylenedioxy│
│    │                      │        │      │    │              │methamphetamine，MDMA）                                     │
├──┼───────────┼────┼───┼──┼───────┼──────────────────────────────┤
│8   │K他命（白色結晶）1包  │42.05公 │甲○○│是  │依刑法第38條第│檢體編號：G0000000                                          │
│    │                      │克      │      │    │1項第1款之規定│檢體外觀：白色結晶                                          │
│    │                      │        │      │    │宣告沒收      │送驗數量：45.5434公克（淨重）                               │
│    │                      │        │      │    │              │驗餘數量：45.5385公克（淨重）                               │
│    │                      │        │      │    │              │結果判定：檢出愷他命（Ketamine）                            │
├──┼───────────┼────┼───┼──┼───────┼──────────────────────────────┤
│9   │K他命（白色結晶）1包  │19.66公 │甲○○│是  │依刑法第38條第│檢體編號：G0000000                                          │
│    │                      │克      │      │    │1項第1款之規定│檢體外觀：白色結晶                                          │
│    │                      │        │      │    │宣告沒收      │送驗數量：19.1595公克（淨重）                               │
│    │                      │        │      │    │              │驗餘數量：19.1561公克（淨重）                               │
│    │                      │        │      │    │              │結果判定：檢出愷他命（Ketamine）                            │
├──┼───────────┼────┼───┼──┼───────┼──────────────────────────────┤
│10  │白色粉末1包           │1.29公克│甲○○│否  │              │檢體編號：G0000000-0                                        │
│    │                      │        │      │    │              │檢體外觀：白色粉末                                          │
│    │                      │        │      │    │              │送驗數量：1.0103公克（淨重）                                │
│    │                      │        │      │    │              │驗餘數量：1.0005公克（淨重）                                │
│    │                      │        │      │    │              │結果判定：檢出Mirtazapine                                   │
├──┼───────────┼────┼───┼──┼───────┼──────────────────────────────┤
│11  │白色粉末1包           │7.50公克│甲○○│否  │              │檢體編號：G-0000000-0                                       │
│    │                      │        │      │    │              │檢體外觀：白色結晶                                          │
│    │                      │        │      │    │              │送驗數量：7.0517公克（淨重）                                │
│    │                      │        │      │    │              │驗餘數量：7.0122公克（淨重）                                │
│    │                      │        │      │    │              │結果判定：檢出Acetaminophen、Procaine                       │
├──┼───────────┼────┼───┼──┼───────┼──────────────────────────────┤
│12  │K他命（透明塑膠瓶）   │2.01公克│甲○○│是  │依刑法第38條第│檢體編號：G0000000                                          │
│    │                      │        │      │    │1項第1款之規定│檢體外觀：透明塑膠瓶（內含白色結晶）                        │
│    │                      │        │      │    │宣告沒收      │送驗數量：2.0822公克（毛重）                                │
│    │                      │        │      │    │              │驗餘數量：2.0762公克（毛重）                                │
│    │                      │        │      │    │              │結果判定：檢出愷他命（Ketamine）                            │
├──┼───────────┼────┼───┼──┼───────┼──────────────────────────────┤
│13  │K他命（透明塑膠瓶）   │2.06公克│甲○○│是  │依刑法第38條第│檢體編號：G0000000                                          │
│    │                      │        │      │    │1項第1款之規定│檢體外觀：透明塑膠瓶（內含白色結晶）                        │
│    │                      │        │      │    │宣告沒收      │送驗數量：2.0752公克（毛重）                                │
│    │                      │        │      │    │              │驗餘數量：2.0709公克（毛重）                                │
│    │                      │        │      │    │              │結果判定：檢出愷他命（Ketamine）                            │
├──┼───────────┼────┼───┼──┼───────┼──────────────────────────────┤
│14  │K他命（透明塑膠瓶）   │2.15公克│甲○○│是  │依刑法第38條第│檢體編號：G0000000                                          │
│    │                      │        │      │    │1項第1款之規定│檢體外觀：透明塑膠瓶（內含白色結晶）                        │
│    │                      │        │      │    │宣告沒收      │送驗數量：2.1622公克（毛重）                                │
│    │                      │        │      │    │              │驗餘數量：2.1589公克（毛重）                                │
│    │                      │        │      │    │              │結果判定：檢出愷他命（Ketamine）                            │
├──┼───────────┼────┼───┼──┼───────┼──────────────────────────────┤
│15  │K他命（透明塑膠瓶包覆 │2.08公克│甲○○│是  │依刑法第38條第│檢體編號：G0000000                                          │
│    │紅色封膜）            │        │      │    │1項第1款之規定│檢體外觀：透明塑膠瓶包覆紅色封膜（內含白色結晶）            │
│    │                      │        │      │    │宣告沒收      │送驗數量：2.0830公克（毛重）                                │
│    │                      │        │      │    │              │驗餘數量：2.0802公克（毛重）                                │
│    │                      │        │      │    │              │結果判定：檢出愷他命（Ketamine）                            │
├──┼───────────┼────┼───┼──┼───────┼──────────────────────────────┤
│16  │K他命（透明塑膠瓶包覆 │2.10公克│甲○○│是  │依刑法第38條第│檢體編號：G0000000                                          │
│    │紅色封膜）            │        │      │    │1項第1款之規定│檢體外觀：透明塑膠瓶包覆紅色封膜（內含白色結晶）            │
│    │                      │        │      │    │宣告沒收      │送驗數量：2.1041公克（毛重）                                │
│    │                      │        │      │    │              │驗餘數量：2.1001公克（毛重）                                │
│    │                      │        │      │    │              │結果判定：檢出愷他命（Ketamine）                            │
├──┼───────────┼────┼───┼──┼───────┼──────────────────────────────┤
│17  │K他命（透明塑膠瓶包覆 │2.11公克│甲○○│是  │依刑法第38條第│檢體編號：G0000000                                          │
│    │紅色封膜）            │        │      │    │1項第1款之規定│檢體外觀：透明塑膠瓶包覆紅色封膜（內含白色結晶）            │
│    │                      │        │      │    │宣告沒收      │送驗數量：2.1213公克（毛重）                                │
│    │                      │        │      │    │              │驗餘數量：2.1185公克（毛重）                                │
│    │                      │        │      │    │              │結果判定：檢出愷他命（Ketamine）                            │
├──┼───────────┼────┼───┼──┼───────┼──────────────────────────────┤
│18  │K他命（透明塑膠瓶包覆 │2.22公克│甲○○│是  │依刑法第38條第│檢體編號：G0000000                                          │
│    │紅色封膜）            │        │      │    │1項第1款之規定│檢體外觀：透明塑膠瓶包覆紅色封膜（內含白色結晶）            │
│    │                      │        │      │    │宣告沒收      │送驗數量：2.2289公克（毛重）                                │
│    │                      │        │      │    │              │驗餘數量：2.2268公克（毛重）                                │
│    │                      │        │      │    │              │結果判定：檢出愷他命（Ketamine）                            │
├──┼───────────┼────┼───┼──┼───────┼──────────────────────────────┤
│19  │K他命（透明塑膠瓶包覆 │2.16公克│甲○○│是  │依刑法第38條第│檢體編號：G0000000                                          │
│    │紅色封膜）            │        │      │    │1項第1款之規定│檢體外觀：透明塑膠瓶包覆紅色封膜（內含白色結晶）            │
│    │                      │        │      │    │宣告沒收      │送驗數量：2.1729公克（毛重）                                │
│    │                      │        │      │    │              │驗餘數量：2.1697公克（毛重）                                │
│    │                      │        │      │    │              │結果判定：檢出愷他命（Ketamine）                            │
├──┼───────────┼────┼───┼──┼───────┼──────────────────────────────┤
│20  │膠囊（黑紅色）        │51.4公克│甲○○│否  │              │檢體編號：G0000000                                          │
│    │                      │        │      │    │              │檢體外觀：膠囊（上蓋黑色，下蓋紅色，內含棕色及白色粉末）    │
│    │                      │        │      │    │              │送驗數量：51.8518公克（毛重，含總外袋）                     │
│    │                      │        │      │    │              │驗餘數量：51.7744公克（毛重，含總外袋）結果判定：檢出5-metho│
│    │                      │        │      │    │              │xy-N，N-diisopropyltryptamine（5-MeO-DIPT）                 │
├──┼───────────┼────┼───┼──┼───────┼──────────────────────────────┤
│21  │鋁箔包裝錠劑1顆       │0.84公克│甲○○│否  │              │檢體編號：G0000000                                          │
│    │                      │        │      │    │              │檢體外觀：鋁箔包裝（正面紅色膠膜背面銀色鋁箔，內含橘色錠劑）│
│    │                      │        │      │    │              │送驗數量：0.2469公克（毛重）                                │
│    │                      │        │      │    │              │驗餘數量：0.2339公克（毛重）                                │
│    │                      │        │      │    │              │結果判定：驗出硝甲西泮（Nimetazepam）                       │
├──┼───────────┼────┼───┼──┼───────┼──────────────────────────────┤
│22  │透明膠囊38顆          │4.80公克│甲○○│否  │              │檢體編號：G0000000                                          │
│    │                      │        │      │    │              │檢體外觀：透明膠囊（內含白色粉末）                          │
│    │                      │        │      │    │              │送驗數量：3.4631公克（淨重，38顆）                          │
│    │                      │        │      │    │              │驗餘數量：3.4605公克（淨重，38顆）                          │
│    │                      │        │      │    │              │結果判定：未檢出下列管制藥品或毒品成分：Amphetamine、Methamp│
│    │                      │        │      │    │              │hetamine、MDMA、MDA、Morphine、Codeine、Heroin、Cocaine、Ket│
│    │                      │        │      │    │              │amine、Flunitrazepam、Tetrahydrocannabinol、Tramadol及Triazo│
│    │                      │        │      │    │              │lam                                                         │
└──┴───────────┴────┴───┴──┴───────┴──────────────────────────────┘
附表5：96年度保管字1383號
┌──┬───────────┬────┬───┬──┬───────┬───┐
│編號│物品名稱              │數量    │所有人│是否│沒收依據      │備註  │
│    │                      │        │      │沒收│              │      │
├──┼───────────┼────┼───┼──┼───────┼───┤
│1   │安非他命吸食器玻璃球  │2個     │甲○○│否（│              │      │
│    │                      │        │      │與本│              │      │
│    │                      │        │      │案無│              │      │
│    │                      │        │      │關）│              │      │
├──┼───────────┼────┼───┼──┼───────┼───┤
│2   │威爾鋼                │82顆    │甲○○│否（│              │      │
│    │                      │        │      │與本│              │      │
│    │                      │        │      │案無│              │      │
│    │                      │        │      │關）│              │      │
├──┼───────────┼────┼───┼──┼───────┼───┤
│3   │黑貓宅配包裝袋        │1個     │甲○○│否  │              │      │
├──┼───────────┼────┼───┼──┼───────┼───┤
│4   │陸軍棋                │1盒     │甲○○│否  │              │      │
├──┼───────────┼────┼───┼──┼───────┼───┤
│5   │K他命吸管             │5支     │甲○○│是  │依刑法第38條第│      │
│    │                      │        │      │    │1項第2款之規定│      │
│    │                      │        │      │    │宣告沒收      │      │
├──┼───────────┼────┼───┼──┼───────┼───┤
│6   │K他命分片             │1片     │甲○○│是  │依刑法第38條第│      │
│    │                      │        │      │    │1項第2款之規定│      │
│    │                      │        │      │    │宣告沒收      │      │
├──┼───────────┼────┼───┼──┼───────┼───┤
│7   │K他命分盤             │2個     │甲○○│是  │依刑法第38條第│      │
│    │                      │        │      │    │1項第2款之規定│      │
│    │                      │        │      │    │宣告沒收      │      │
├──┼───────────┼────┼───┼──┼───────┼───┤
│8   │K他命分裝瓶           │400個   │甲○○│是  │依刑法第38條第│      │
│    │                      │        │      │    │1項第2款之規定│      │
│    │                      │        │      │    │宣告沒收      │      │
├──┼───────────┼────┼───┼──┼───────┼───┤
│9   │K他命殘渣空瓶         │39個    │甲○○│是  │依刑法第38條第│      │
│    │                      │        │      │    │1項第1款之規定│      │
│    │                      │        │      │    │宣告沒收      │      │
│    │                      │        │      │    │              │      │
├──┼───────────┼────┼───┼──┼───────┼───┤
│10  │藥盒                  │15個    │甲○○│是  │依刑法第38條第│      │
│    │                      │        │      │    │1項第2款之規定│      │
│    │                      │        │      │    │宣告沒收      │      │
├──┼───────────┼────┼───┼──┼───────┼───┤
│11  │分裝袋                │124個   │甲○○│是  │依刑法第38條第│      │
│    │                      │        │      │    │1項第2款之規定│      │
│    │                      │        │      │    │宣告沒收      │      │
├──┼───────────┼────┼───┼──┼───────┼───┤
│12  │分藥器                │1個     │甲○○│是  │依刑法第38條第│      │
│    │                      │        │      │    │1項第2款之規定│      │
│    │                      │        │      │    │宣告沒收      │      │
├──┼───────────┼────┼───┼──┼───────┼───┤
│13  │計算機                │1臺     │甲○○│否  │              │      │
├──┼───────────┼────┼───┼──┼───────┼───┤
│14  │帳冊                  │2本     │甲○○│是  │依刑法第38條第│      │
│    │                      │        │      │    │1項第2款之規定│      │
│    │                      │        │      │    │宣告沒收      │      │
└──┴───────────┴────┴───┴──┴───────┴───┘
附表6：96年度保管字1384號
┌──┬───────────┬────┬───┬──┬───────┬───┐
│編號│物品名稱              │數量    │所有人│是否│沒收依據      │備註  │
│    │                      │        │      │沒收│              │      │
├──┼───────────┼────┼───┼──┼───────┼───┤
│1   │威爾鋼                │6顆     │乙○○│否（│              │      │
│    │                      │        │      │與本│              │      │
│    │                      │        │      │案無│              │      │
│    │                      │        │      │關）│              │      │
├──┼───────────┼────┼───┼──┼───────┼───┤
│2   │藥盒                  │1個     │乙○○│是  │依刑法第38條第│      │
│    │                      │        │      │    │1項第2款之規定│      │
│    │                      │        │      │    │宣告沒收      │      │
└──┴───────────┴────┴───┴──┴───────┴───┘
附表7：96年度保管字1433號
┌──┬───────────┬────┬───┬──┬───────┬───┐
│編號│物品名稱              │數量    │所有人│是否│沒收依據      │備註  │
│    │                      │        │      │沒收│              │      │
├──┼───────────┼────┼───┼──┼───────┼───┤
│1   │藥盒                  │1個     │乙○○│是  │依刑法第38條第│      │
│    │                      │        │      │    │1項第2款之規定│      │
│    │                      │        │      │    │宣告沒收      │      │
└──┴───────────┴────┴───┴──┴───────┴───┘


司法院資訊處製作；財團法人民間司法改革基金會備份。
